---
# Default (English) title and author. The report-title chunk overrides them with
# translations in the selected language (pandoc uses the last metadata block).
title: "Psychometric Analysis - Report"
subtitle: "CTT, IRT, Item Fit, DIF"
author: "Automated analysis"
date: "`r format(Sys.Date(), '%Y-%m-%d')`"
output:
  html_document:
    toc: true
    toc_depth: 3
    toc_float: true
    number_sections: true
    theme: flatly
    code_folding: hide
    df_print: paged
params:
  # --- Report language (column in inst/reports/tlumaczenia.csv) ---
  jezyk: "en"

  # --- Paths and structure identifiers ---
  data_path: !expr system.file("extdata", "math_data.csv", package = "aazbie")
  item_prefix: "mat_"
  id_var: NULL
  group_var: NULL
  exclude_items: NULL

  # --- Test version handling ---
  version_var: NULL
  min_pattern_prop: 0.05
  item_missing_max_prop: 0.90
  warn_unclassified_prop: 0.05
  max_unclassified_prop: 0.20
  detected_version_col: ".detected_version"

  # --- Validation and CTT criteria ---
  alpha_threshold: 0.70
  discrimination_min: 0.30
  correlation_threshold_negative: 0.00
  correlation_threshold_low: 0.15

  # --- DIF analysis parameters ---
  dif_group_var: NULL
  dif_method: "logistic"

  # --- IRT calibration ---
  unified_irt: true
editor_options:
  markdown:
    wrap: 72
---

```{r setup, include=FALSE}
knitr::opts_chunk$set(
  echo = TRUE,
  warning = FALSE,
  message = FALSE,
  fig.width = 10,
  fig.height = 7,
  fig.align = "center",
  results = "asis",
  error = TRUE
)

if (!requireNamespace("aazbie", quietly = TRUE)) {
  stop("Zainstaluj pakiet aazbie - patrz README", call. = FALSE)
}
library(aazbie)

# The translation file sits next to the template (knitr working directory),
# so it always matches the version of the template being rendered.
wczytaj_tlumaczenia(
  params$jezyk,
  sciezka = if (file.exists("tlumaczenia.csv")) "tlumaczenia.csv" else NULL
)
```

```{r report-title, echo=FALSE}
# Title and author in the report language. Inline code in the YAML header runs
# before setup (no translations); pandoc uses the field from the last metadata block.
cat(
  "\n---\n",
  "title: ", encodeString(t("report.title"), quote = '"'), "\n",
  "author: ", encodeString(t("report.author"), quote = '"'), "\n",
  "---\n\n",
  sep = ""
)
```

# `r t('data.instructions_title')`

`r t('data.instructions_text')`

# `r t('data.section_title')`

```{r load-data}
# ============================================================================
# DATA LOADING VIA THE ENGINE
# ============================================================================

raw_data <- read_psych_data(params$data_path)

cat("###", t("data.summary_title"), "\n\n")
cat(sprintf("- **%s** %s\n", t("data.input_file"), params$data_path))
cat(sprintf("- **%s** %d\n", t("data.n_rows"), nrow(raw_data)))
cat(sprintf("- **%s** %d\n\n", t("data.n_cols"), ncol(raw_data)))
```

```{r identify-items}
# ============================================================================
# TEST ITEM IDENTIFICATION VIA THE ENGINE
# ============================================================================

item_cols <- identify_item_columns(
  raw_data = raw_data,
  item_prefix = params$item_prefix,
  exclude_items = params$exclude_items
)

if (length(params$exclude_items) > 0) {
  cat("###", t("data.excluded_items_title"), "\n\n")
  cat(paste(params$exclude_items, collapse = ", "), "\n\n")
}

cat("###", t("data.identified_items_title"), "\n\n")
cat(sprintf("- **%s** %s\n", t("data.prefix"), params$item_prefix))
cat(sprintf("- **%s** %d\n", t("data.n_active_items"), length(item_cols)))
cat(sprintf("- **%s** %s\n\n", t("data.items_list"), paste(item_cols, collapse = ", ")))
```

## `r t('validation.section_title')`

```{r validation}
# ============================================================================
# COMPREHENSIVE DATA VALIDATION
# ============================================================================

validation_result <- validate_items_data(
  raw_data = raw_data,
  item_cols = item_cols
)

item_cols <- validation_result$item_cols
items_data <- validation_result$items_data
validation_issues <- validation_result$validation_issues
validation_warnings <- validation_result$validation_warnings

# Item type information (binary / polytomous / mixed)
item_type <- validation_result$item_type
item_max_scores <- validation_result$item_max_scores
n_categories <- validation_result$n_categories

# --- 1. Data type check ---
cat("### 1.", t("validation.data_types_title"), "\n\n")

non_numeric <- validation_result$non_numeric_items

if (length(non_numeric) > 0) {
  cat(sprintf("**%s** %s\n\n", t("common.warning_upper"), t("validation.non_numeric_warning")))

  conversion_diagnostics <- validation_result$conversion_diagnostics

  if (nrow(conversion_diagnostics) > 0) {
    print(fmt_table(conversion_diagnostics))
    cat("\n")
  } else {
    cat(paste("-", non_numeric, collapse = "\n"), "\n\n")
  }
} else {
  cat(t("validation.all_numeric_ok"), "\n\n")
}

# --- 2. Response coding check ---
cat("### 2.", t("validation.coding_title"), "\n\n")

if (!is.null(item_type) && item_type %in% c("polytomous", "mixed")) {
  cat(sprintf("**%s** %s\n\n", t("common.item_type_label"),
              t(paste0("common.item_type.", item_type))))

  n_binary <- sum(item_max_scores == 1, na.rm = TRUE)
  n_poly <- sum(item_max_scores > 1, na.rm = TRUE)

  if (item_type == "mixed") {
    cat("-", sprintf(t("validation.n_binary"), n_binary), "\n")
    cat("-", sprintf(t("validation.n_polytomous"), n_poly), "\n")
  } else {
    cat("-", sprintf(t("validation.n_polytomous"), n_poly), "\n")
  }
  cat("\n")

  if (n_poly > 0) {
    poly_items <- names(item_max_scores[item_max_scores > 1])
    poly_info <- data.frame(
      Item = poly_items,
      Max_score = item_max_scores[poly_items],
      N_kategorii = n_categories[poly_items],
      row.names = NULL
    )
    print(fmt_table(poly_info))
    cat("\n")
  }
} else {
  cat(t("validation.all_binary_ok"), "\n\n")
}

non_binary <- validation_result$non_binary_items

if (length(non_binary) > 0) {
  cat(sprintf("**%s** %s\n\n", t("common.warning_upper"), t("validation.invalid_values_warning")))

  for (col in non_binary) {
    vals <- validation_result$non_binary_values[[col]]
    cat("-", col, ":", t("validation.values"), "=", paste(vals, collapse = ", "), "\n")
  }
  cat("\n")
}

# --- 3. Missing data ---
cat("### 3.", t("validation.missing_title"), "\n\n")

missing_per_item <- colMeans(is.na(items_data)) * 100
missing_per_person <- rowMeans(is.na(items_data)) * 100

cat(sprintf("**%s**\n\n", t("validation.missing_per_item")))
missing_summary <- data.frame(
  Item = names(missing_per_item),
  Procent_brakow = round(missing_per_item, 1)
)
missing_summary <- missing_summary[order(-missing_summary$Procent_brakow), ]

items_with_missing <- missing_summary[missing_summary$Procent_brakow > 0, ]
if (nrow(items_with_missing) > 0) {
  cat(t("validation.items_with_missing"), "\n\n")
  print(fmt_table(items_with_missing))
  cat("\n")
} else {
  cat(t("validation.no_missing_ok"), "\n\n")
}

cat(sprintf("\n**%s**\n\n", t("validation.missing_per_person")))
cat("-", t("validation.mean_missing"), round(mean(missing_per_person), 1), "%\n")
cat("-", t("validation.median_missing"), round(stats::median(missing_per_person), 1), "%\n")
cat("-", t("validation.max_missing"), round(max(missing_per_person), 1), "%\n")
cat("-", t("validation.persons_over_90"), sum(missing_per_person > 90), "\n\n")

# --- 4. Zero-variance items ---
cat("### 4.", t("validation.variance_title"), "\n\n")

zero_var_items <- validation_result$zero_variance_items

if (length(zero_var_items) > 0) {
  cat(sprintf("**%s** %s\n\n", t("common.warning_upper"), t("validation.zero_variance_warning")))

  for (col in zero_var_items) {
    val <- unique(raw_data[[col]][!is.na(raw_data[[col]])])
    cat("-", col, paste0("(", t("validation.value")), val, ")\n")
  }

  cat("\n", t("validation.zero_variance_excluded"), "\n\n", sep = "")
} else {
  cat(t("validation.all_variance_ok"), "\n\n")
}

# --- 5. Item descriptive statistics ---
cat("### 5.", t("validation.descriptives_title"), "\n\n")

item_means <- colMeans(items_data, na.rm = TRUE)
item_n <- colSums(!is.na(items_data))
max_scores_vec <- if (!is.null(item_max_scores)) {
  item_max_scores[names(item_means)]
} else {
  rep(1, length(item_means))
}
max_scores_vec[max_scores_vec == 0] <- 1

desc_stats <- data.frame(
  Item = names(item_means),
  N = item_n,
  Max_score = as.integer(max_scores_vec),
  Trudnosc_p = round(item_means / max_scores_vec, 3),
  Wariancja = round(sapply(items_data, var, na.rm = TRUE), 3)
)

desc_stats$Flaga <- ""
desc_stats$Flaga[desc_stats$Trudnosc_p < 0.05] <- t("validation.flag_very_hard")
desc_stats$Flaga[desc_stats$Trudnosc_p > 0.95] <- t("validation.flag_very_easy")
desc_stats$Flaga[desc_stats$N < 30] <- t("validation.flag_small_sample")

cat(sprintf("**%s**\n\n", t("validation.difficulty_interpretation_title")))
cat("-", t("validation.difficulty_rule_1"), "\n")
cat("-", t("validation.difficulty_rule_2"), "\n")
cat("-", t("validation.difficulty_rule_3"), "\n")
cat("-", t("validation.difficulty_rule_4"), "\n\n")

print(fmt_table(desc_stats))
cat("\n")
```

```{r detect-versions}
# ============================================================================
# TEST VERSION DETECTION (missing by design)
# ============================================================================

cat("### 6.", t("validation.versions_title"), "\n\n")

version_var <- params$version_var

version_result <- detect_test_versions(
  raw_data = raw_data,
  items_data = items_data,
  item_cols = item_cols,
  version_var = version_var,
  min_pattern_prop = params$min_pattern_prop,
  item_missing_max_prop = params$item_missing_max_prop,
  detected_version_col = params$detected_version_col,
  warn_unclassified_prop = params$warn_unclassified_prop,
  max_unclassified_prop = params$max_unclassified_prop
)

raw_data <- version_result$raw_data
detected_version_col <- version_result$detected_version_col
detected_versions <- version_result$detected_versions
version_items <- version_result$version_items
version_data <- version_result$version_data
has_versions <- version_result$has_multiple_versions

cat(sprintf("- **%s** %s\n", t("validation.detection_method"),
            t(paste0("validation.detection_method.", version_result$detection_method))))

if (!is.null(version_var) && version_var %in% names(raw_data)) {
  cat(sprintf("- **%s** %s\n", t("validation.version_variable"), version_var))
}

if (length(version_result$detection_warnings) > 0) {
  cat(sprintf("\n**%s**\n\n", t("validation.diagnostic_notes")))
  for (warning_text in version_result$detection_warnings) {
    cat("-", warning_text, "\n")
  }
}

if (nrow(version_result$version_summary) > 0) {
  cat(sprintf("\n**%s**\n\n", t("validation.detected_versions")))
  print(fmt_table(version_result$version_summary))
  cat("\n")

  # Warning about excluded persons
  n_unclassified <- length(version_result$unclassified_rows)
  if (n_unclassified > 0) {
    pct_lost <- round(n_unclassified / nrow(raw_data) * 100, 1)
    cat(sprintf(
      "\n**%s** %s\n\n",
      t("common.warning_upper"),
      sprintf(t("validation.unclassified_warning"), n_unclassified, pct_lost)
    ))
  }
} else {
  cat("\n", t("validation.no_versions"), "\n\n", sep = "")
}
```

```{r prepare-analysis-data}
# ============================================================================
# DATA PREPARATION FOR ANALYSES
# ============================================================================

analysis_data <- raw_data

group_var <- params$group_var
has_groups <- !is.null(group_var) && group_var %in% names(raw_data)

if (has_groups) {
  cat("###", t("validation.grouping_variable"), group_var, "\n\n")
  group_table <- table(raw_data[[group_var]], useNA = "ifany")
  cat(t("validation.group_distribution"), "\n\n")
  for (i in seq_along(group_table)) {
    cat("-", names(group_table)[i], ":", group_table[i], t("validation.observations"), "\n")
  }
  cat("\n")
}

if (has_versions) {
  cat(t("validation.per_version_analyses"), "\n\n")
} else {
  cat(t("validation.single_version"), "\n\n")
}
```

# `r t('ctt.section_title')` {.tabset}

## `r t('ctt.method_description_title')`

`r t('ctt.method_intro')`

| `r t('ctt.table.indicator')` | `r t('ctt.table.description')` | `r t('ctt.table.criterion')` |
|--------------------------|-------------------|---------------------------|
| **`r t('ctt.difficulty_label')`** | `r t('ctt.difficulty_description')` | `r t('ctt.difficulty_criterion')` |
| **`r t('ctt.discrimination_label')`** | `r t('ctt.discrimination_description')` | `r t('ctt.discrimination_criterion')` |
| **r.drop** | `r t('ctt.rdrop_description')` | \> 0.20 |
| **`r t('ctt.alpha_label')`** | `r t('ctt.alpha_description')` | `r t('ctt.alpha_criterion')` |
| **`r t('ctt.omega_label')`** | `r t('ctt.omega_description')` | \> 0.70 |

**`r t('ctt.interpretation_title')`**

- **`r t('ctt.difficulty_label')`:** `r t('ctt.difficulty_interpretation')`
- **`r t('ctt.discrimination_label')`:** `r t('ctt.discrimination_interpretation')`
- **`r t('ctt.alpha_label')`:** `r t('ctt.alpha_interpretation')`

```{r ctt-analysis}
# ============================================================================
# CTT ANALYSIS (package engine)
# ============================================================================

cat("##", t("ctt.results_title"), "\n\n")

render_ctt_result <- function(result) {

  if (!isTRUE(result$status$ok)) {
    cat(sprintf("**%s** %s\n\n", t("ctt.not_run"), result$status$message))
    return(invisible(NULL))
  }

  cat("### CTT:", result$label, "\n\n")
  cat("-", t("common.n_persons"), result$n_persons, "\n")
  cat("-", t("common.n_items"), result$n_items, "\n\n")

  if (length(result$zero_variance_items) > 0) {
    cat(sprintf(t("ctt.zero_variance_excluded"),
                length(result$zero_variance_items),
                paste(result$zero_variance_items, collapse = ", ")), "\n\n")
  }

  cat("####", t("ctt.reliability_title"), "\n\n")
  print(fmt_table(result$reliability))
  cat("\n")

  cat("####", t("ctt.item_stats_title"), "\n\n")
  print(fmt_table(result$item_stats))
  cat("\n")

  print(fmt_table(result$ocena_counts))
  cat("\n")

  n_bad <- sum(result$item_stats$r_cor < 0, na.rm = TRUE)
  n_weak <- sum(result$item_stats$r_cor >= 0 & result$item_stats$r_cor < 0.20, na.rm = TRUE)
  n_good <- sum(result$item_stats$r_cor >= 0.30, na.rm = TRUE)

  cat("####", t("ctt.interpretation_results_title"), "\n\n")
  cat("-", sprintf(t("ctt.n_negative"), n_bad), "\n")
  cat("-", sprintf(t("ctt.n_weak"), n_weak), "\n")
  cat("-", sprintf(t("ctt.n_good"), n_good, nrow(result$item_stats)), "\n")
  cat(sprintf("- **%s:** %.3f (%s)\n\n", t("ctt.alpha_label"), result$alpha,
              interpret_alpha(result$alpha)))

  if (n_bad > 0) {
    cat(sprintf("**%s** %s\n\n", t("ctt.recommendation_label"),
                t("ctt.negative_items_recommendation")))
    bad_items <- result$item_stats$Item[result$item_stats$r_cor < 0]
    for (bi in bad_items) cat("-", bi, "\n")
    cat("\n")
  }

  if (!is.null(result$plots$ctt_map)) {
    print(result$plots$ctt_map)
    cat("\n\n")
  }
}

ctt_results <- list()

if (has_versions) {
  for (v in detected_versions) {
    v_rows <- which(raw_data[[detected_version_col]] == v)
    v_items <- version_items[[as.character(v)]]
    v_data <- items_data[v_rows, v_items, drop = FALSE]
    v_max <- item_max_scores[v_items]

    result <- run_ctt_for_items(
      v_data,
      label = paste(t("common.version"), v),
      item_max_scores = v_max
    )
    render_ctt_result(result)
    if (isTRUE(result$status$ok)) ctt_results[[as.character(v)]] <- result
  }
} else {
  result <- run_ctt_for_items(
    items_data,
    label = t("common.whole_test"),
    item_max_scores = item_max_scores
  )
  render_ctt_result(result)
  if (isTRUE(result$status$ok)) ctt_results[["all"]] <- result
}
```

## `r t('ctt.elimination_section_title')`

```{r ctt-sequential}
# ============================================================================
# SEQUENTIAL ITEM ELIMINATION (package engine)
# ============================================================================

cat("###", t("ctt.elimination_title"), "\n\n")
cat(t("ctt.elimination_procedure"), "\n\n")
cat("1.", t("ctt.elimination_step_1"), "\n")
cat("2.", t("ctt.elimination_step_2"), "\n")
cat("3.", t("ctt.elimination_step_3"), "\n\n")

render_elimination_result <- function(result) {

  if (!isTRUE(result$status$ok)) {
    cat(sprintf("**%s** %s\n\n", t("ctt.elimination_not_run"), result$status$message))
    return(invisible(NULL))
  }

  cat("####", result$label, "\n\n")

  if (nrow(result$steps) > 0) {
    display_steps <- result$steps[, c("Krok", "N_itemow", "Alpha", "Usunieto")]
    display_steps$Usunieto[is.na(display_steps$Usunieto)] <- "-"
    print(fmt_table(display_steps))
    cat("\n")
  }
}

elimination_results <- list()

if (has_versions) {
  for (v in detected_versions) {
    v_rows <- which(raw_data[[detected_version_col]] == v)
    v_items <- version_items[[as.character(v)]]
    v_data <- items_data[v_rows, v_items, drop = FALSE]

    result <- sequential_elimination(v_data, label = paste(t("common.version"), v))
    render_elimination_result(result)
    if (isTRUE(result$status$ok)) elimination_results[[as.character(v)]] <- result
  }
} else {
  result <- sequential_elimination(items_data, label = t("common.whole_test"))
  render_elimination_result(result)
  if (isTRUE(result$status$ok)) elimination_results[["all"]] <- result
}
```

# `r t('irt.section_title')` {.tabset}

## `r t('irt.method_description_title')`

`r t('irt.method_intro')`

### `r t('irt.binary_models_title')`

| `r t('irt.table.model')` | `r t('irt.table.parameters')` | `r t('irt.table.description')` |
|----------------------|-------------------------------|-------------------|
| **1PL (Rasch)** | `r t('irt.1pl_parameters')` | `r t('irt.1pl_description')` |
| **2PL** | `r t('irt.2pl_parameters')` | `r t('irt.2pl_description')` |
| **3PL** | `r t('irt.3pl_parameters')` | `r t('irt.3pl_description')` |

### `r t('irt.polytomous_models_title')`

| `r t('irt.table.model')` | `r t('irt.table.parameters')` | `r t('irt.table.description')` |
|----------------------|-------------------------------|-------------------|
| **Rasch-PCM** | `r t('irt.pcm_parameters')` | `r t('irt.pcm_description')` |
| **2PL-GPCM** | `r t('irt.gpcm_parameters')` | `r t('irt.gpcm_description')` |

### `r t('irt.item_parameters_title')`

| `r t('irt.table.parameter')` | `r t('irt.table.symbol')` | `r t('irt.table.description')` | `r t('irt.table.typical_range')` |
|------------------|------------------|------------------|-------------------|
| `r t('irt.discrimination')` | a | `r t('irt.discrimination_description')` | `r t('irt.discrimination_range')` |
| `r t('irt.difficulty')` | b | `r t('irt.difficulty_description')` | `r t('irt.theta_range')` |
| `r t('irt.guessing')` | g | `r t('irt.guessing_description')` | 0.00 - 0.35 |
| `r t('irt.thresholds')` | b1, b2, ... | `r t('irt.thresholds_description')` | `r t('irt.theta_range')` |

### `r t('irt.model_comparison_title')`

`r t('irt.model_comparison_text')`

```{r irt-analysis}
# ============================================================================
# IRT ANALYSIS (package engine)
# ============================================================================

cat("##", t("irt.results_title"), "\n\n")

render_irt_result <- function(result) {

  if (!isTRUE(result$status$ok)) {
    cat(sprintf("**%s** %s\n\n", t("irt.not_run"), result$status$message))
    return(invisible(NULL))
  }

  cat("### IRT:", result$label, "\n\n")
  cat("-", t("common.n_persons"), result$n_persons, "\n")
  cat("-", t("common.n_items"), result$n_items, "\n")
  cat("-", t("common.item_type_label"), t(paste0("common.item_type.", result$item_type)), "\n\n")

  # --- Model comparison ---
  cat("####", t("irt.model_comparison_title"), "\n\n")

  if (!is.null(result$comparison_df)) {
    display_comp <- result$comparison_df[, c("Model", "AIC", "BIC", "LogLik", "df", "selected")]
    print(fmt_table(display_comp))
    cat("\n")
  }

  # --- LRT ---
  if (!is.null(result$lrt) && nrow(result$lrt) > 0) {
    cat("####", t("irt.lrt_title"), "\n\n")
    print(fmt_table(result$lrt))
    cat("\n")
  }

  cat(sprintf("**%s** %s\n\n", t("irt.selected_model"), result$preferred_name))

  # --- Item parameters ---
  cat("####", t("irt.item_parameters_results_title"), "\n\n")

  model_names <- c()
  params_list <- list()

  if (!is.null(result$params_1pl_df) && nrow(result$params_1pl_df) > 0) {
    params_list[["1"]] <- result$params_1pl_df
    model_names <- c(model_names, unique(result$params_1pl_df$Model)[1])
  }
  if (!is.null(result$params_2pl_df) && nrow(result$params_2pl_df) > 0) {
    params_list[["2"]] <- result$params_2pl_df
    model_names <- c(model_names, unique(result$params_2pl_df$Model)[1])
  }
  if (!is.null(result$params_3pl_df) && nrow(result$params_3pl_df) > 0) {
    params_list[["3"]] <- result$params_3pl_df
    model_names <- c(model_names, unique(result$params_3pl_df$Model)[1])
  }

  for (idx in seq_along(params_list)) {
    cat("##### Model", model_names[idx], "\n\n")
    print(fmt_table(params_list[[idx]]))
    cat("\n")
  }

  cat(sprintf("**%s** %s\n\n", t("irt.model_used"), result$preferred_name))

  # --- Parameter interpretation ---
  cat(sprintf("**%s**\n\n", t("irt.parameters_interpretation_title")))
  cat(sprintf("- **%s (a):** %s\n", t("irt.discrimination"), t("irt.discrimination_interpretation")))
  cat("  -", t("irt.discrimination_rule_1"), "\n")
  cat("  -", t("irt.discrimination_rule_2"), "\n")
  cat("  -", t("irt.discrimination_rule_3"), "\n")
  cat("  -", t("irt.discrimination_rule_4"), "\n\n")

  cat(sprintf("- **%s (b):** %s\n", t("irt.difficulty"), t("irt.difficulty_interpretation")))
  cat("  -", t("irt.difficulty_rule_1"), "\n")
  cat("  -", t("irt.difficulty_rule_2"), "\n")
  cat("  -", t("irt.difficulty_rule_3"), "\n\n")

  if (result$item_type %in% c("polytomous", "mixed")) {
    cat(sprintf("- **%s (b1, b2, ...):** %s\n\n", t("irt.thresholds"), t("irt.thresholds_interpretation")))
  }

  # --- IRT plots ---
  cat("####", t("irt.plots_title"), result$preferred_name, "\n\n")

  if (!is.null(result$plots)) {
    if (!is.null(result$plots$test_information)) {
      cat("#####", t("irt.tif_title"), "\n\n")
      print(result$plots$test_information)
      cat("\n\n")
    }

    if (length(result$plots$item_traces) > 0) {
      cat("#####", t("irt.icc_title"), "\n\n")
      for (p in result$plots$item_traces) {
        print(p)
      }
      cat("\n\n")
    }

    if (!is.null(result$plots$empirical_icc)) {
      cat("#####", t("irt.empirical_icc_title"), "\n\n")
      # The engine returns a single ggplot or a list of plots
      emp_icc <- result$plots$empirical_icc
      if (inherits(emp_icc, "ggplot")) emp_icc <- list(emp_icc)
      for (p in emp_icc) {
        print(p)
      }
      cat("\n\n")
    }

    if (!is.null(result$plots$theta_histogram)) {
      cat("#####", t("irt.theta_dist_title"), "\n\n")
      print(result$plots$theta_histogram)
      cat("\n\n")
    }
  }
}

irt_results <- list()
irt_unified <- has_versions && isTRUE(params$unified_irt)

if (irt_unified) {

  # Joint IRT calibration: full matrix with missing data (FIML)
  all_remaining <- unique(unlist(
    lapply(elimination_results, `[[`, "remaining_items")
  ))
  if (length(all_remaining) == 0) all_remaining <- item_cols
  all_remaining <- intersect(all_remaining, colnames(items_data))
  unified_max <- item_max_scores[all_remaining]

  n_persons_unified <- sum(rowSums(!is.na(items_data[, all_remaining, drop = FALSE])) > 0)

  cat(t("irt.unified_calibration_text"), "\n\n")
  cat("-", t("irt.n_items_short"), length(all_remaining), "\n")
  cat("-", t("irt.n_persons_short"), n_persons_unified, "\n\n")

  result <- run_irt_for_items(
    items_data[, all_remaining, drop = FALSE],
    label = t("irt.unified_calibration_label"),
    item_type = item_type,
    item_max_scores = unified_max
  )

  render_irt_result(result)
  if (isTRUE(result$status$ok)) irt_results[["all"]] <- result

} else if (has_versions) {

  for (v in detected_versions) {

    v_rows <- which(raw_data[[detected_version_col]] == v)
    v_items <- version_items[[as.character(v)]]

    if (!is.null(elimination_results[[as.character(v)]])) {
      v_items_clean <- elimination_results[[as.character(v)]]$remaining_items
    } else {
      v_items_clean <- v_items
    }

    v_items_clean <- intersect(v_items_clean, colnames(items_data))
    v_data <- items_data[v_rows, v_items_clean, drop = FALSE]
    v_max <- item_max_scores[v_items_clean]

    result <- run_irt_for_items(
      v_data,
      label = paste(t("common.version"), v),
      item_type = item_type,
      item_max_scores = v_max
    )

    render_irt_result(result)
    if (isTRUE(result$status$ok)) irt_results[[as.character(v)]] <- result
  }

} else {

  if (!is.null(elimination_results[["all"]])) {
    clean_items <- elimination_results[["all"]]$remaining_items
    clean_items <- intersect(clean_items, colnames(items_data))
    clean_data <- items_data[, clean_items, drop = FALSE]
    clean_max <- item_max_scores[clean_items]
  } else {
    clean_data <- items_data
    clean_max <- item_max_scores
  }

  result <- run_irt_for_items(
    clean_data,
    label = t("common.whole_test"),
    item_type = item_type,
    item_max_scores = clean_max
  )

  render_irt_result(result)
  if (isTRUE(result$status$ok)) irt_results[["all"]] <- result
}
```

# `r t('item_fit.section_title')` {.tabset}

## `r t('item_fit.method_description_title')`

**Dopasowanie itemow** (item fit) sprawdza, czy poszczegolne itemy sa dobrze opisywane przez wybrany model IRT. Item ze zlym dopasowaniem zachowuje sie nieprzewidywalnie.

### `r t('item_fit.fit_statistics_title')`

| Statystyka | Opis | Kryterium |
|---------------------------|-------------------|--------------------------|
| **PV-Q1**\* | Statystyka Chalmers & Ng (2017) - bootstrap | p \> 0.05 = dobre dopasowanie |
| **Infit MNSQ** | Srednia kwadratow reszt wazona informacja | 0.70 - 1.30 (akceptowalne) |
| **Outfit MNSQ** | Srednia kwadratow reszt niewazona | 0.70 - 1.30 (akceptowalne) |
| **S-X2** | Statystyka Orlando-Thissen | p \> 0.05 = dobre dopasowanie |

### `r t('item_fit.interpretation_title')`

- **PV-Q1\***: Preferowana metoda (Chalmers & Ng, 2017). Uzywa parametrycznego bootstrapu. Wartosc p \> 0.05 oznacza, ze model dobrze opisuje dany item.
- **Infit MNSQ**: Wrazliwy na niedopasowanie w zakresie sredniej zdolnosci (tam gdzie jest najwiecej danych). Wartosci \> 1.30 oznaczaja niedopasowanie.
- **Outfit MNSQ**: Wrazliwy na niedopasowanie w skrajnych wartosciach theta. Bardziej podatny na wartosci odstajace.
- **S-X2**: Klasyczna metoda Orlando-Thissen. Mniej dokladna niz PV-Q1\* przy malych probach.

```{r item-fit}
# ============================================================================
# ITEM FIT (package engine)
# ============================================================================

cat("##", t("item_fit.results_title"), "\n\n")

render_item_fit_result <- function(result) {

  if (!isTRUE(result$status$ok)) {
    cat("**Nie przeprowadzono analizy item fit:**", result$status$message, "\n\n")
    return(invisible(NULL))
  }

  cat(sprintf("### %s: %s\n\n", t("item_fit.result_subsection"), result$label))

  # S-X2
  if (isTRUE(result$sx2_status$ok) && !is.null(result$sx2_df)) {
    cat("####", t("item_fit.sx2_title"), "\n\n")
    if ("Wersja" %in% names(result$sx2_df)) {
      cat(t("item_fit.sx2_by_version_note"), "\n\n")
    }
    if (identical(result$sx2_status$code, "sx2_partial")) {
      cat(sprintf("**%s** %s\n\n", t("common.warning"), result$sx2_status$message))
    }
    print(fmt_table(result$sx2_df))
    cat("\n")

    n_misfit <- sum(result$sx2_df$p < 0.05, na.rm = TRUE)
    cat(sprintf("**Podsumowanie S-X2:** %d z %d itemow wykazuje niedopasowanie (p < 0.05).\n\n",
                n_misfit, nrow(result$sx2_df)))

    if ("RMSEA" %in% names(result$sx2_df)) {
      n_rmsea_bad <- sum(result$sx2_df$RMSEA > 0.05, na.rm = TRUE)
      cat(sprintf("**RMSEA:** %d z %d itemow z RMSEA > 0.05\n\n",
                  n_rmsea_bad, sum(!is.na(result$sx2_df$RMSEA))))
    }
  } else if (!is.null(result$sx2_status$message)) {
    cat("#### S-X2\n\n")
    cat("**Uwaga:**", result$sx2_status$message, "\n\n")
  }

  # Infit / Outfit
  if (isTRUE(result$infit_status$ok) && !is.null(result$infit_df)) {
    cat("####", t("item_fit.infit_outfit_title"), "\n\n")
    print(fmt_table(result$infit_df))
    cat("\n")

    n_infit_bad <- sum(result$infit_df$Infit_MNSQ > 1.30 | result$infit_df$Infit_MNSQ < 0.70, na.rm = TRUE)
    n_outfit_bad <- sum(result$infit_df$Outfit_MNSQ > 1.30 | result$infit_df$Outfit_MNSQ < 0.70, na.rm = TRUE)

    cat(sprintf("**Podsumowanie Infit:** %d z %d itemow poza zakresem 0.70-1.30\n",
                n_infit_bad, nrow(result$infit_df)))
    cat(sprintf("**Podsumowanie Outfit:** %d z %d itemow poza zakresem 0.70-1.30\n\n",
                n_outfit_bad, nrow(result$infit_df)))
  } else if (!is.null(result$infit_status) && !isTRUE(result$infit_status$ok)) {
    cat("#### Infit / Outfit\n\n")
    cat("**Uwaga:**", result$infit_status$message, "\n\n")
  }

  # Summary plot
  if (!is.null(result$plots$fit_map)) {
    cat("####", t("item_fit.fit_map_title"), "\n\n")
    print(result$plots$fit_map)
    cat("\n\n")
  }

  cat("**Interpretacja ogolna item fit:**\n\n")
  cat("- **RMSEA < 0.05:** dobre dopasowanie; **0.05-0.10:** akceptowalne; **> 0.10:** slabe\n")
  cat("- **Infit/Outfit 0.70-1.30:** akceptowalne dopasowanie\n")
  cat("- **S-X2 p > 0.05:** model dobrze opisuje item\n\n")

  if (!is.null(result$model_name)) {
    if (grepl("1PL|Rasch", result$model_name)) {
      cat("*Model Rascha/1PL: statystyki infit i outfit sa glownymi miarami dopasowania.*\n\n")
    } else {
      cat("*Model 2PL+: RMSEA i S-X2 sa rekomendowanymi miarami dopasowania.*\n\n")
    }
  }






}

fit_results <- list()

for (name in names(irt_results)) {
  label <- ifelse(name == "all", t("common.whole_test"), paste(t("common.version"), name))
  by_version <- name == "all" && irt_unified
  result <- run_item_fit(
    irt_results[[name]],
    label = label,
    versions = if (by_version) raw_data[[detected_version_col]],
    version_items = if (by_version) version_items
  )
  render_item_fit_result(result)
  if (isTRUE(result$status$ok)) fit_results[[name]] <- result
}
```

# `r t('dif.section_title')` {.tabset}

## `r t('dif.method_description_title')`

**DIF (Differential Item Functioning)** sprawdza, czy itemy testowe dzialaja jednakowo w roznych grupach (np. plec, grupa eksperymentalna vs kontrolna).

**Czym jest DIF?** Item wykazuje DIF, jesli osoby z roznych grup o tym samym poziomie zdolnosci (theta) maja rozne prawdopodobienstwo poprawnej odpowiedzi. DIF oznacza, ze item jest "nieuczciwy" (biased) - faworyzuje jedna grupe.

### `r t('dif.method_title')`

Dla itemow binarnych stosujemy regresje logistyczna (Swaminathan & Rogers, 1990) z pakietu sirt. Dla itemow politomicznych i mieszanych stosujemy modelowy DIF w mirt (constrained baseline).

### `r t('dif.ets_classification_title')`

| Kategoria | Kryterium                 | Interpretacja                 |
|-----------|---------------------------|-------------------------------|
| **A**     | abs(delta) \< 1.0         | Pomijalne DIF - item OK       |
| **B**     | 1.0 \<= abs(delta) \< 1.5 | Umiarkowane DIF - monitorowac |
| **C**     | abs(delta) \>= 1.5        | Duze DIF - rozwazyc usuniecie |

```{r dif-analysis}
# ============================================================================
# DIF ANALYSIS (package engine)
# ============================================================================

cat("##", t("dif.results_title"), "\n\n")

dif_all <- run_dif_analysis(
  raw_data = raw_data,
  items_data = items_data,
  irt_results = irt_results,
  dif_group_var = params$dif_group_var,
  group_var = params$group_var,
  has_groups = has_groups,
  has_versions = has_versions && !irt_unified,
  detected_version_col = detected_version_col
)

if (!isTRUE(dif_all$status$ok)) {
  cat("**Nie przeprowadzono analizy DIF:**", dif_all$status$message, "\n\n")
} else {

  cat("**Zmienna grupujaca DIF:**", dif_all$dif_group_var, "\n")
  cat("**Grupy:**", paste(dif_all$groups, collapse = " vs "), "\n\n")

  dif_results <- dif_all$results

  for (pair_name in names(dif_results)) {
    r <- dif_results[[pair_name]]

    if (!isTRUE(r$status$ok)) {
      cat("####", r$label, "\n\n")
      cat("**Nie przeprowadzono analizy DIF:**", r$status$message, "\n\n")
      next
    }

    cat("####", r$label, "\n\n")
    cat("- Grupa referencyjna:", r$group_ref, "(n =", r$n_ref, ")\n")
    cat("- Grupa fokalna:", r$group_focal, "(n =", r$n_focal, ")\n")
    cat("- Metoda:", r$method, "\n")
    cat("- Itemy:", r$n_items, "\n\n")

    # DIF results table
    if (!is.null(r$dif_df) && nrow(r$dif_df) > 0) {
      print(fmt_table(r$dif_df))
      cat("\n")

      # Summary: binary (ETS) vs polytomous (p_holm)
      if ("ETS" %in% names(r$dif_df)) {
        n_a <- sum(grepl("^A", r$dif_df$ETS), na.rm = TRUE)
        n_b <- sum(grepl("^B", r$dif_df$ETS), na.rm = TRUE)
        n_c <- sum(grepl("^C", r$dif_df$ETS), na.rm = TRUE)

        cat(sprintf("**Podsumowanie ETS:** A = %d, B = %d, C = %d (z %d itemow)\n\n",
                    n_a, n_b, n_c, nrow(r$dif_df)))

        if (n_c > 0) {
          cat("**UWAGA:** Nastepujace itemy wykazuja duze DIF (kategoria C):\n\n")
          c_items <- r$dif_df$Item[grepl("^C", r$dif_df$ETS)]
          for (ci in c_items) {
            pdiff <- r$dif_df$pdiff_adj[r$dif_df$Item == ci]
            direction <- ifelse(pdiff > 0,
                                paste("latwiejszy dla grupy", r$group_focal),
                                paste("latwiejszy dla grupy", r$group_ref))
            cat(sprintf("- **%s** (pdiff = %.3f): %s\n", ci, pdiff, direction))
          }
          cat("\n")
        }
      } else if ("p_holm" %in% names(r$dif_df)) {
        n_sig <- sum(r$dif_df$p_holm < 0.05, na.rm = TRUE)
        cat(sprintf("**Podsumowanie:** %d z %d itemow z istotnym DIF (p Holm < 0.05)\n\n",
                    n_sig, nrow(r$dif_df)))
      }
    }

    # Plot
    if (!is.null(r$plots$dif)) {
      print(r$plots$dif)
      cat("\n\n")
    }
  }

  # DIF summary
  if (length(dif_results) > 0) {
    cat("###", t("dif.summary_title"), "\n\n")
    cat("**Interpretacja ogolna:**\n\n")
    cat("- Jesli wiekszosc itemow ma klasyfikacje **A** lub p Holm > 0.05, test jest sprawiedliwy\n")
    cat("  dla porownywanych grup.\n")
    cat("- Itemy z klasyfikacja **B** lub umiarkowanym DIF wymagaja monitorowania.\n")
    cat("- Itemy z klasyfikacja **C** lub bardzo istotnym DIF powinny byc zbadane merytoryczne.\n\n")
  }
}
```

# `r t('summary.section_title')`

```{r summary}
# ============================================================================
# SUMMARY
# ============================================================================

cat("##", t("summary.overall_title"), "\n\n")

# CTT summary
cat("###", t("summary.ctt_title"), "\n\n")

for (name in names(ctt_results)) {
  r <- ctt_results[[name]]
  label <- ifelse(name == "all", t("common.whole_test"), paste(t("common.version"), name))

  cat(sprintf(
    t("summary.ctt_line"),
    label,
    r$alpha,
    ifelse(is.na(r$omega), NA, r$omega),
    nrow(r$item_stats)
  ), "\n", sep = "")
}

cat("\n")

# IRT summary
cat("###", t("summary.irt_title"), "\n\n")

for (name in names(irt_results)) {
  r <- irt_results[[name]]
  label <- ifelse(name == "all", t("common.whole_test"), paste(t("common.version"), name))

  cat(sprintf(
    t("summary.irt_line"),
    label,
    r$preferred_name,
    t(paste0("common.item_type.", r$item_type)),
    ncol(r$data_items)
  ), "\n", sep = "")

  params_df <- switch(
    r$preferred_name,
    "1PL" = r$params_1pl_df,
    "2PL" = r$params_2pl_df,
    "3PL" = r$params_3pl_df,
    "Rasch_PCM" = r$params_1pl_df,
    "2PL_GPCM" = r$params_2pl_df,
    r$params_2pl_df
  )

  if (!is.null(params_df)) {
    if ("a_dyskryminacja" %in% names(params_df) &&
        any(!is.na(params_df$a_dyskryminacja))) {
      a_range <- range(params_df$a_dyskryminacja, na.rm = TRUE)
      cat(sprintf(t("summary.discrimination_range"), a_range[1], a_range[2]), "\n", sep = "")
    }

    b_cols <- grep("^b[0-9]*$|^b_trudnosc$|^b$", names(params_df), value = TRUE)
    if (length(b_cols) > 0) {
      all_b <- unlist(params_df[, b_cols, drop = FALSE])
      all_b <- all_b[!is.na(all_b)]
      if (length(all_b) > 0) {
        b_range <- range(all_b)
        cat(sprintf(t("summary.difficulty_range"), b_range[1], b_range[2]), "\n", sep = "")
      }
    }
  }
}

cat("\n")

# Item Fit summary
if (length(fit_results) > 0) {
  cat("###", t("summary.item_fit_title"), "\n\n")

  for (name in names(fit_results)) {
    r <- fit_results[[name]]
    label <- ifelse(name == "all", t("common.whole_test"), paste(t("common.version"), name))

    if (!is.null(r$sx2_df)) {
      n_misfit <- sum(r$sx2_df$p < 0.05, na.rm = TRUE)
      cat(sprintf(t("summary.sx2_line"), label, n_misfit, nrow(r$sx2_df)), "\n", sep = "")
    }

    if (!is.null(r$infit_df)) {
      n_infit_bad <- sum(r$infit_df$Infit_MNSQ > 1.30 | r$infit_df$Infit_MNSQ < 0.70, na.rm = TRUE)
      cat(sprintf(t("summary.infit_line"), label, n_infit_bad, nrow(r$infit_df)), "\n", sep = "")
    }
  }

  cat("\n")
}

# Elimination summary
if (length(elimination_results) > 0) {
  cat("###", t("summary.elimination_title"), "\n\n")

  for (name in names(elimination_results)) {
    r <- elimination_results[[name]]
    label <- ifelse(name == "all", t("common.whole_test"), paste(t("common.version"), name))

    cat(sprintf(
      t("summary.elimination_line"),
      label,
      length(r$removed_items),
      length(r$remaining_items)
    ), "\n", sep = "")

    if (length(r$removed_items) > 0) {
      cat(sprintf(
        t("summary.removed_items"),
        paste(r$removed_items, collapse = ", ")
      ), "\n", sep = "")
    }
  }

  cat("\n")
}

cat("###", t("summary.recommendations_title"), "\n\n")

# *_detail tokens are list-item continuation lines (indented in the translation)
recommendation_tokens <- c(
  "summary.recommendation_1", "summary.recommendation_1_detail",
  "summary.recommendation_2", "summary.recommendation_2_detail",
  "summary.recommendation_3", "summary.recommendation_3_detail",
  "summary.recommendation_4",
  "summary.recommendation_5", "summary.recommendation_5_detail",
  "summary.recommendation_6", "summary.recommendation_6_detail"
)
cat(t(recommendation_tokens), sep = "\n")
cat("\n\n")
```

```{r export-results}
# ============================================================================
# EXPORT RESULTS TO EXCEL (package engine)
# ============================================================================

cat("##", t("export.section_title"), "\n\n")

# Path next to the report (not in the package directory)
output_xlsx <- sub("\\.[^.]+$", "_wyniki.xlsx",
                   basename(params$data_path))

# If the report path is known, save it next to the report
if (exists("output_path_report") && !is.null(output_path_report)) {
  output_xlsx <- file.path(dirname(output_path_report), output_xlsx)
}

dif_to_export <- if (exists("dif_all") && isTRUE(dif_all$status$ok)) {
  dif_all
} else {
  list()
}

export_result <- tryCatch(
  export_results_to_excel(
    ctt_results = ctt_results,
    irt_results = irt_results,
    fit_results = fit_results,
    dif_results = dif_to_export,
    raw_data = raw_data,
    data_path = params$data_path,
    id_var = params$id_var,
    group_var = params$group_var,
    has_versions = has_versions,
    detected_version_col = detected_version_col,
    output_file = output_xlsx,
    overwrite = TRUE
  ),
  error = function(e) {
    cat("Blad zapisu Excel:", e$message, "\n")
    cat("Wyniki dostepne w obiektach R: ctt_results, irt_results, fit_results\n")
    NULL
  }
)

if (!is.null(export_result) && isTRUE(export_result$status$ok)) {
  cat(sprintf("Wyniki zapisane do: **%s**\n\n", export_result$output_file))
  cat("Arkusze:\n\n")
  for (s in export_result$sheets) {
    cat(sprintf("- %s\n", s))
  }
}

cat("\n")
```

------------------------------------------------------------------------

*Raport wygenerowany automatycznie za pomoca pakietu `aazbie` i szablonu `psychometria_raport.Rmd`.* *Pakiety: psych, mirt, sirt, ggplot2.*
