---
title: "Analiza Psychometryczna - Raport"
subtitle: "CTT, IRT, Item Fit, DIF"
author: "Analiza automatyczna"
date: "`r format(Sys.time(), '%d %B %Y')`"
output:
  html_document:
    toc: true
    toc_depth: 3
    toc_float: true
    number_sections: true
    theme: flatly
    code_folding: hide
    df_print: paged
params:
  # --- Ścieżki i identyfikatory struktur ---
  data_path: !expr system.file("extdata", "math_data.csv", package = "aazbie")
  item_prefix: "mat_"
  id_var: "id_ucznia"
  group_var: "grupa"
  exclude_items: NULL
  
  # --- Zarządzanie wersjami testu ---
  version_var: "pomiar"               
  min_pattern_prop: 0.05             
  item_missing_max_prop: 0.90        
  detected_version_col: "detected_version"

  # --- Kryteria Walidacji i CTT ---
  alpha_threshold: 0.70
  discrimination_min: 0.30
  correlation_threshold_negative: 0.00
  correlation_threshold_low: 0.15
  
  # --- Parametry Analizy DIF ---
  dif_group_var: "grupa"              
  dif_method: "logistic"              
editor_options: 
  markdown: 
    wrap: 72
---

```{r setup, include=FALSE}
knitr::opts_chunk$set(
  echo = TRUE,
  warning = FALSE,
  message = FALSE,
  fig.width = 10,
  fig.height = 7,
  fig.align = "center",
  results = "asis",
  error = TRUE
)

options(knitr.table.format = "html")

if (requireNamespace("aazbie", quietly = TRUE)) {
  library(aazbie)
}

if (!exists("read_psych_data", mode = "function")) {
  engine_candidates <- c(
    file.path("..", "R", "silnik_psychometria_wczytanie_walidacja.R"),
    file.path("R", "silnik_psychometria_wczytanie_walidacja.R")
  )
  engine_path <- engine_candidates[file.exists(engine_candidates)][1]

  if (is.na(engine_path)) {
    stop("Nie znaleziono pliku silnika: silnik_psychometria_wczytanie_walidacja.R")
  }

  source(engine_path)
}
```

# Instrukcja przygotowania danych {.tabset}

## Wymagania dotyczące danych

Ten raport jest **uniwersalnym narzędziem** do przeprowadzania analiz
psychometrycznych na danych z testów edukacyjnych i psychologicznych.
Aby raport działał poprawnie, dane muszą spełnić określone wymagania.

### Format danych

- **Plik CSV** (kodowanie UTF-8, separator: przecinek lub średnik)
- **Plik XLSX** (format Microsoft Excel)
- **Plik DTA** (format Stata)
- **Plik RDS** (format R)

### Struktura danych

Dane muszą być w formacie **szerokim** (wide format) – każdy wiersz to
jedna osoba badana, każda kolumna to jedna zmienna.

| Kolumna | Opis | Wymagane |
|--------------------------|------------------|----------------------------|
| Zmienne identyfikujące (ID) | ID osoby, ID szkoły itp. | Opcjonalne |
| **Itemy testowe** | Odpowiedzi na zadania testu | **TAK** |
| Zmienna grupująca | Np. grupa eksperymentalna/kontrolna, płeć | Opcjonalne (wymagane dla DIF) |
| Wersja testu | Różne wersje/formularze testu | Opcjonalne |

### Kodowanie odpowiedzi

- Itemy muszą być zakodowane jako **0/1** (dychotomicznie)
  - `0` = odpowiedź błędna
  - `1` = odpowiedź poprawna
  - `NA` = brak odpowiedzi (dozwolone)
- Wszystkie itemy testowe muszą mieć **wspólny prefiks** w nazwie (np.
  `mat_`, `item_`, `q_`)

### Parametry raportu

Raport jest konfigurowany przez parametry w nagłówku YAML:

- `data_path`: ścieżka do pliku z danymi
- `item_prefix`: prefiks nazw kolumn z itemami (np. `"mat_"`)
- `id_var`: nazwa zmiennej z identyfikatorem osoby – opcjonalna
- `exclude_items`: lista itemów do wykluczenia z analiz (np.
  `["mat_5", "mat_12"]`) – opcjonalna
- `version_var`: nazwa zmiennej z wersją testu – opcjonalna (jeśli
  `NULL`, silnik uruchomi automatyczną heurystykę)
- `min_pattern_prop`: minimalny % wielkości próby, aby wzorzec braków
  został uznany za wersję testu (np. `0.05`)
- `item_missing_max_prop`: maksymalny odsetek braków danych dla itemu w
  danej wersji, powyżej którego jest usuwany (np. `0.90`)
- `alpha_threshold`: próg rzetelności Alfa Cronbacha (np. `0.70`)
- `discrimination_min`: minimalna akceptowalna moc dyskryminacyjna itemu
  (np. `0.30`)
- `correlation_threshold_negative`: próg dla korelacji ujemnych (np.
  `0.00`)
- `correlation_threshold_low`: próg dla niskich korelacji item-test (np.
  `0.15`)
- `dif_group_var`: zmienna do analizy DIF (np. `"grupa"`, `"płeć"`) –
  opcjonalna

### Przykladowe wywolanie

``` r
rmarkdown::render("Psychometria_Uniwersalna.Rmd",
  params = list(
    data_path         = system.file("extdata", "math_data.csv", package = "aazbie"),
    item_prefix       = "mat_",
    id_var            = "id_ucznia",
    dif_group_var     = "grupa",
    alpha_threshold   = 0.80,          
    version_var       = NULL
  )
)
```

# Wczytywanie i walidacja danych

```{r load-data}
# ============================================================================
# WCZYTYWANIE DANYCH PRZEZ SILNIK
# ============================================================================

# Silnik automatycznie rozpozna format (CSV, XLSX, DTA, RDS).
# Sciezka do pliku musi byc przekazana jawnie przez params$data_path.

raw_data <- read_psych_data(params$data_path)

cat("### Podsumowanie wczytanego zbioru\n\n")
cat("- **Plik wejściowy:**", params$data_path, "\n")
cat("- **Liczba wierszy (N osób):**", nrow(raw_data), "\n")
cat("- **Liczba kolumn (Wszystkie zmienne):**", ncol(raw_data), "\n\n")
```

```{r identify-items}
# ============================================================================
# IDENTYFIKACJA POZYCJI TESTOWYCH PRZEZ SILNIK
# ============================================================================

# Silnik bezpiecznie sortuje pozycje, weryfikuje ich istnienie i usuwa wykluczone.
# W razie braku pasujących kolumn, to silnik wygeneruje czytelny błąd systemowy.
item_cols <- identify_item_columns(
  raw_data = raw_data, 
  item_prefix = params$item_prefix, 
  exclude_items = params$exclude_items
)

# Renderowanie informacji o wykluczeniach (jeśli istnieją)
if (length(params$exclude_items) > 0) {
  cat("### Ręcznie wykluczone pozycje testowe\n\n")
  cat(paste(params$exclude_items, collapse = ", "), "\n\n")
}

# Renderowanie podsumowania dla czytelnika
cat("### Zidentyfikowane pozycje testowe\n\n")
cat("- **Prefiks:**", params$item_prefix, "\n")
cat("- **Liczba aktywnych pozycji:**", length(item_cols), "\n")
cat("- **Zestawienie:**", paste(item_cols, collapse = ", "), "\n\n")
```

## Walidacja danych

```{r validation}
# ============================================================================
# KOMPLEKSOWA WALIDACJA DANYCH
# ============================================================================

validation_result <- validate_items_data(
  raw_data = raw_data,
  item_cols = item_cols
)

item_cols <- validation_result$item_cols
items_data <- validation_result$items_data
validation_issues <- validation_result$validation_issues
validation_warnings <- validation_result$validation_warnings

# --- 1. Sprawdzenie typow danych ---
cat("### 1. Sprawdzenie typow danych\n\n")

non_numeric <- validation_result$non_numeric_items

if (length(non_numeric) > 0) {
  cat("**UWAGA:** Nastepujace kolumny nie byly numeryczne i zostaly skonwertowane przez silnik:\n\n")

  conversion_diagnostics <- validation_result$conversion_diagnostics

  if (nrow(conversion_diagnostics) > 0) {
    print(knitr::kable(conversion_diagnostics, row.names = FALSE))
    cat("\n")
  } else {
    cat(paste("-", non_numeric, collapse = "\n"), "\n\n")
  }
} else {
  cat("Wszystkie kolumny itemow sa numeryczne. OK\n\n")
}

# --- 2. Sprawdzenie wartosci (czy 0/1/NA) ---
cat("### 2. Sprawdzenie kodowania odpowiedzi (0/1/NA)\n\n")

non_binary <- validation_result$non_binary_items

if (length(non_binary) > 0) {
  cat("**BLAD:** Nastepujace itemy zawieraja wartosci inne niz 0/1:\n\n")

  for (col in non_binary) {
    vals <- validation_result$non_binary_values[[col]]
    cat("-", col, ": wartosci =", paste(vals, collapse = ", "), "\n")
  }

  cat("\n**UWAGA:** Itemy z wartosciami innymi niz 0/1 zostana wykluczone z analiz.\n\n")
} else {
  cat("Wszystkie itemy zakodowane poprawnie jako 0/1. OK\n\n")
}

# --- 3. Braki danych ---
cat("### 3. Analiza brakow danych\n\n")

missing_per_item <- colMeans(is.na(items_data)) * 100
missing_per_person <- rowMeans(is.na(items_data)) * 100

cat("**Braki danych per item:**\n\n")
missing_summary <- data.frame(
  Item = names(missing_per_item),
  Procent_brakow = round(missing_per_item, 1)
)
missing_summary <- missing_summary[order(-missing_summary$Procent_brakow), ]

# Pokaz tylko te z brakami
items_with_missing <- missing_summary[missing_summary$Procent_brakow > 0, ]
if (nrow(items_with_missing) > 0) {
  cat("Itemy z brakami danych:\n\n")
  print(knitr::kable(items_with_missing, row.names = FALSE))
  cat("\n")
} else {
  cat("Brak brakujacych danych w itemach. OK\n\n")
}

cat("\n**Braki danych per osoba:**\n\n")
cat("- Sredni % brakow:", round(mean(missing_per_person), 1), "%\n")
cat("- Mediana % brakow:", round(median(missing_per_person), 1), "%\n")
cat("- Max % brakow:", round(max(missing_per_person), 1), "%\n")
cat("- Osoby z >90% brakow:", sum(missing_per_person > 90), "\n\n")

# --- 4. Itemy z zerowa wariancja ---
cat("### 4. Sprawdzenie wariancji itemow\n\n")

zero_var_items <- validation_result$zero_variance_items

if (length(zero_var_items) > 0) {
  cat("**UWAGA:** Itemy z zerowa wariancja (wszyscy odpowiedzieli tak samo):\n\n")

  for (col in zero_var_items) {
    val <- unique(raw_data[[col]][!is.na(raw_data[[col]])])
    cat("-", col, "(wartosc:", val, ")\n")
  }

  cat("\nTe itemy zostana wykluczone z dalszych analiz.\n\n")
} else {
  cat("Wszystkie itemy maja niezerowa wariancje. OK\n\n")
}

# --- 5. Sprawdzenie trudnosci (sredniej) itemow ---
cat("### 5. Statystyki opisowe itemow\n\n")

item_means <- colMeans(items_data, na.rm = TRUE)
item_n <- colSums(!is.na(items_data))

desc_stats <- data.frame(
  Item = names(item_means),
  N = item_n,
  Trudnosc_p = round(item_means, 3),
  Wariancja = round(sapply(items_data, var, na.rm = TRUE), 3)
)

# Flagi
desc_stats$Flaga <- ""
desc_stats$Flaga[desc_stats$Trudnosc_p < 0.05] <- "Bardzo trudny"
desc_stats$Flaga[desc_stats$Trudnosc_p > 0.95] <- "Bardzo latwy"
desc_stats$Flaga[desc_stats$N < 30] <- "Mala proba"

cat("**Interpretacja trudnosci (p):**\n\n")
cat("- p < 0.20: item bardzo trudny (malo osob odpowiada poprawnie)\n")
cat("- p = 0.20-0.80: optymalny zakres trudnosci\n")
cat("- p > 0.80: item latwy\n")
cat("- p > 0.95 lub p < 0.05: item ekstremalny - rozwazyc usuniecie\n\n")

print(knitr::kable(desc_stats, row.names = FALSE))
cat("\n")
```

```{r detect-versions}
# ============================================================================
# WYKRYWANIE WERSJI TESTU (missing by design)
# ============================================================================

cat("### 6. Wykrywanie wersji testu / brakow strukturalnych\n\n")

version_var <- params$version_var

version_result <- detect_test_versions(
  raw_data = raw_data,
  items_data = items_data,
  item_cols = item_cols,
  version_var = version_var,
  min_pattern_prop = params$min_pattern_prop,
  item_missing_max_prop = params$item_missing_max_prop,
  detected_version_col = params$detected_version_col
)

raw_data <- version_result$raw_data
detected_version_col <- version_result$detected_version_col
detected_versions <- version_result$detected_versions
version_items <- version_result$version_items
version_data <- version_result$version_data
has_versions <- version_result$has_multiple_versions

cat("- **Metoda wykrywania:**", version_result$detection_method, "\n")

if (!is.null(version_var) && version_var %in% names(raw_data)) {
  cat("- **Zmienna wersji testu:**", version_var, "\n")
}

if (length(version_result$detection_warnings) > 0) {
  cat("\n**Uwagi diagnostyczne:**\n\n")
  for (warning_text in version_result$detection_warnings) {
    cat("-", warning_text, "\n")
  }
}

if (nrow(version_result$version_summary) > 0) {
  cat("\n**Wykryte wersje testu:**\n\n")
  print(knitr::kable(version_result$version_summary, row.names = FALSE))
  cat("\n")
} else {
  cat("\nNie wykryto osobnych wersji testu.\n\n")
}
```

```{r prepare-analysis-data}
# ============================================================================
# PRZYGOTOWANIE DANYCH DO ANALIZ
# ============================================================================

# Przechowujemy dane oryginalne z grupami
analysis_data <- raw_data

# Jesli jest zmienna grupujaca, zachowaj ja
group_var <- params$group_var
has_groups <- !is.null(group_var) && group_var %in% names(raw_data)

if (has_groups) {
  cat("### Zmienna grupujaca:", group_var, "\n\n")
  group_table <- table(raw_data[[group_var]], useNA = "ifany")
  cat("Rozklad grup:\n\n")
  for (i in seq_along(group_table)) {
    cat("-", names(group_table)[i], ":", group_table[i], "obserwacji\n")
  }
  cat("\n")
}

if (has_versions) {
  cat("Analizy beda prowadzone oddzielnie dla wykrytych wersji testu.\n\n")
} else {
  cat("Jedna wersja testu lub brak potrzeby rozdzielania analiz wedlug wersji.\n\n")
}
```

# Klasyczna Teoria Testow (CTT) {.tabset}

## Opis metody

**Klasyczna Teoria Testow (CTT)** to podstawowe podejscie do analizy
psychometrycznej. Oceniamy jakos itemow i calego testu za pomoca
nastepujacych wskaznikow:

| Wskaznik | Opis | Kryterium |
|--------------------------|------------------|----------------------------|
| **Trudnosc (p)** | Odsetek poprawnych odpowiedzi | 0.20 - 0.80 (optymalne) |
| **Moc roznucujaca (r.cor)** | Skorygowana korelacja item-test | \> 0.30 (dobra), \> 0.20 (akceptowalna) |
| **r.drop** | Korelacja item-reszta (item-rest) | \> 0.20 |
| **Alpha Cronbacha** | Rzetelnosc testu (spojnosc wewn.) | \> 0.70 (akceptowalna), \> 0.80 (dobra) |
| **Omega McDonalda** | Rzetelnosc uwzgledniajaca strukture | \> 0.70 |

**Sposob interpretacji:**

- **Trudnosc (p):** Wartosc bliska 0 = item trudny (malo osob
  poprawnie), bliska 1 = latwy. Optymalne itemy maja p miedzy 0.20 a
  0.80. Itemy skrajne (p \< 0.05 lub p \> 0.95) nie roznucuja badanych i
  powinny byc rozwazone do usuniecia.
- **Moc roznucujaca (r.cor):** Informuje, jak dobrze item rozroznia
  miedzy osobami o wysokim i niskim wyniku. Wartosci ujemne lub bliskie
  0 wskazuja na problem.
- **Alpha Cronbacha:** Miara spojnosci wewnetrznej. Rosnie z liczba
  itemow i ich korelacja. Alpha \> 0.70 jest ogolnie akceptowalna.

```{r ctt-analysis}
# ============================================================================
# ANALIZA CTT
# ============================================================================

cat("## Wyniki CTT\n\n")

# Funkcja CTT dla jednego zbioru itemow
run_ctt_for_items <- function(data_items, label = "Caly test") {

  # Usun kolumny z zerowa wariancja
  vars <- sapply(data_items, var, na.rm = TRUE)
  zero_var <- names(vars[vars == 0 | is.na(vars)])
  if (length(zero_var) > 0) {
    cat("Wykluczono", length(zero_var), "itemow z zerowa wariancja:",
        paste(zero_var, collapse = ", "), "\n\n")
    data_items <- data_items[, !names(data_items) %in% zero_var, drop = FALSE]
  }

  if (ncol(data_items) < 3) {
    cat("Za malo itemow do analizy CTT (minimum 3).\n\n")
    return(NULL)
  }

  # Usun wiersze z samymi NA
  complete_rows <- rowSums(!is.na(data_items)) > 0
  data_items <- data_items[complete_rows, , drop = FALSE]

  if (nrow(data_items) < 10) {
    cat("Za malo obserwacji do analizy CTT (minimum 10).\n\n")
    return(NULL)
  }

  cat("### CTT:", label, "\n\n")
  cat("- N osob:", nrow(data_items), "\n")
  cat("- N itemow:", ncol(data_items), "\n\n")

  # Alpha Cronbacha
  alpha_result <- tryCatch(
    psych::alpha(data_items, check.keys = FALSE),
    error = function(e) {
      cat("**Blad w obliczaniu alpha:**", e$message, "\n\n")
      return(NULL)
    }
  )

  if (is.null(alpha_result)) return(NULL)

  # Omega
  omega_val <- tryCatch({
    om <- psych::omega(data_items, nfactors = 1, plot = FALSE, warnings = FALSE)
    om$omega.tot
  }, error = function(e) NA)

  cat("#### Rzetelnosc\n\n")
  cat("| Wskaznik | Wartosc | Interpretacja |\n")
  cat("|----------|---------|---------------|\n")

  alpha_val <- alpha_result$total$raw_alpha
  alpha_interp <- ifelse(alpha_val >= 0.9, "Doskonala",
                  ifelse(alpha_val >= 0.8, "Dobra",
                  ifelse(alpha_val >= 0.7, "Akceptowalna",
                  ifelse(alpha_val >= 0.6, "Wotpliwa", "Niska"))))
  cat(sprintf("| Alpha Cronbacha | %.3f | %s |\n", alpha_val, alpha_interp))

  if (!is.na(omega_val)) {
    omega_interp <- ifelse(omega_val >= 0.8, "Dobra",
                    ifelse(omega_val >= 0.7, "Akceptowalna", "Niska"))
    cat(sprintf("| Omega McDonalda | %.3f | %s |\n", omega_val, omega_interp))
  }
  cat("\n")

  # Statystyki itemow
  cat("#### Statystyki itemow\n\n")

  item_stats <- data.frame(
    Item = rownames(alpha_result$item.stats),
    N = colSums(!is.na(data_items)),
    Trudnosc_p = round(colMeans(data_items, na.rm = TRUE), 3),
    r_cor = round(alpha_result$item.stats$r.cor, 3),
    r_drop = round(alpha_result$item.stats$r.drop, 3),
    Alpha_bez_itemu = round(alpha_result$alpha.drop$raw_alpha, 3)
  )

  # Flagi jakosci
  item_stats$Ocena <- ""
  item_stats$Ocena[item_stats$r_cor < 0] <- "USUN (ujemna korelacja)"
  item_stats$Ocena[item_stats$r_cor >= 0 & item_stats$r_cor < 0.10] <- "Slaby"
  item_stats$Ocena[item_stats$r_cor >= 0.10 & item_stats$r_cor < 0.20] <- "Watpliwy"
  item_stats$Ocena[item_stats$r_cor >= 0.20 & item_stats$r_cor < 0.30] <- "Akceptowalny"
  item_stats$Ocena[item_stats$r_cor >= 0.30] <- "Dobry"
  item_stats$Ocena[is.na(item_stats$r_cor)] <- "Brak danych"
  item_stats$Ocena[item_stats$Trudnosc_p < 0.05 | item_stats$Trudnosc_p > 0.95] <-
    paste(item_stats$Ocena[item_stats$Trudnosc_p < 0.05 | item_stats$Trudnosc_p > 0.95],
          "+ Ekstremalny")

  print(knitr::kable(item_stats, row.names = FALSE))
  cat("\n")

  ocena_counts <- as.data.frame(table(Ocena = item_stats$Ocena))
  names(ocena_counts)[2] <- "Liczba_itemow"
  print(knitr::kable(ocena_counts, row.names = FALSE))
  cat("\n")

  # Interpretacja
  n_bad <- sum(item_stats$r_cor < 0, na.rm = TRUE)
  n_weak <- sum(item_stats$r_cor >= 0 & item_stats$r_cor < 0.20, na.rm = TRUE)
  n_good <- sum(item_stats$r_cor >= 0.30, na.rm = TRUE)

  cat("#### Interpretacja CTT\n\n")
  cat(sprintf("- **Itemow z ujemna korelacja:** %d (do usuniecia)\n", n_bad))
  cat(sprintf("- **Itemow slabych (r < 0.20):** %d (do rozw azenia)\n", n_weak))
  cat(sprintf("- **Itemow dobrych (r >= 0.30):** %d z %d\n", n_good, nrow(item_stats)))
  cat(sprintf("- **Alpha Cronbacha:** %.3f (%s)\n\n", alpha_val, alpha_interp))

  if (n_bad > 0) {
    cat("**Rekomendacja:** Nastepujace itemy maja ujemna korelacje z wynikiem calkowitym\n")
    cat("i powinny zostac usuniete lub zrewidowane:\n\n")
    bad_items <- item_stats$Item[item_stats$r_cor < 0]
    for (bi in bad_items) cat("-", bi, "\n")
    cat("\n")
  }

  # Wykres trudnosc vs dyskryminacja
  p <- ggplot(item_stats, aes(x = Trudnosc_p, y = r_cor)) +
    geom_point(aes(color = Ocena), size = 3) +
    geom_text(aes(label = Item), size = 2.5, vjust = -1, alpha = 0.7) +
    geom_hline(yintercept = 0.30, linetype = "dashed", color = "green4", alpha = 0.5) +
    geom_hline(yintercept = 0.20, linetype = "dashed", color = "orange", alpha = 0.5) +
    geom_hline(yintercept = 0, linetype = "dashed", color = "red", alpha = 0.5) +
    annotate("text", x = 0.95, y = 0.32, label = "r = 0.30 (dobry)",
             size = 2.5, color = "green4", hjust = 1) +
    annotate("text", x = 0.95, y = 0.22, label = "r = 0.20 (akceptowalny)",
             size = 2.5, color = "orange", hjust = 1) +
    scale_x_continuous(limits = c(0, 1)) +
    labs(
      title = paste("Mapa jakosci itemow CTT -", label),
      x = "Trudnosc (p)",
      y = "Korelacja item-test (r.cor)",
      color = "Ocena"
    ) +
    theme_minimal()

  print(p)
  cat("\n\n")

  return(list(
    alpha = alpha_val,
    omega = omega_val,
    item_stats = item_stats,
    weak_items = item_stats$Item[item_stats$r_cor < params$correlation_threshold_negative],
    data_items = data_items
  ))
}

# Uruchom CTT
ctt_results <- list()

if (has_versions) {
  # Oddzielnie dla kazdej wersji
  for (v in detected_versions) {
    v_rows <- which(raw_data$detected_version == v)
    v_items <- version_items[[as.character(v)]]
    v_data <- items_data[v_rows, v_items, drop = FALSE]

    result <- run_ctt_for_items(v_data, label = paste("Wersja", v))
    if (!is.null(result)) {
      ctt_results[[as.character(v)]] <- result
    }
  }
} else {
  # Jeden test
  result <- run_ctt_for_items(items_data, label = "Caly test")
  if (!is.null(result)) {
    ctt_results[["all"]] <- result
  }
}
```

## Sekwencyjna eliminacja itemow

```{r ctt-sequential}
# ============================================================================
# SEKWENCYJNA ELIMINACJA ITEMOW (CTT)
# ============================================================================

cat("### Sekwencyjna eliminacja slabych itemow\n\n")
cat("Procedura eliminacji:\n\n")
cat("1. **Krok 1:** Usun itemy z ujemna korelacja (r <= 0)\n")
cat("2. **Krok 2:** Usun itemy z bardzo niska korelacja (r <= 0.10)\n")
cat("3. **Krok 3:** Usun itemy z niska korelacja (r <= 0.15)\n\n")

sequential_elimination <- function(data_items, label) {

  if (ncol(data_items) < 3) return(NULL)

  # Usun wiersze z samymi NA
  complete_rows <- rowSums(!is.na(data_items)) > 0
  data_items <- data_items[complete_rows, , drop = FALSE]

  steps <- list()
  current_data <- data_items
  all_removed <- c()

  thresholds <- c(0, 0.10, 0.15)
  step_names <- c("Ujemne korelacje (r <= 0)",
                  "Bardzo niska korelacja (r <= 0.10)",
                  "Niska korelacja (r <= 0.15)")

  for (s in seq_along(thresholds)) {
    if (ncol(current_data) < 3) break

    alpha_res <- tryCatch(psych::alpha(current_data, check.keys = FALSE),
                          error = function(e) NULL)
    if (is.null(alpha_res)) break

    r_cors <- alpha_res$item.stats$r.cor
    names(r_cors) <- rownames(alpha_res$item.stats)

    to_remove <- names(r_cors[!is.na(r_cors) & r_cors <= thresholds[s]])
    to_remove_na <- names(r_cors[is.na(r_cors)])
    to_remove <- unique(c(to_remove, to_remove_na))

    alpha_val <- alpha_res$total$raw_alpha

    steps[[s]] <- list(
      step = step_names[s],
      n_items = ncol(current_data),
      alpha = alpha_val,
      removed = to_remove
    )

    if (length(to_remove) > 0) {
      current_data <- current_data[, !names(current_data) %in% to_remove, drop = FALSE]
      all_removed <- c(all_removed, to_remove)
    }
  }

  # Krok koncowy
  if (ncol(current_data) >= 3) {
    alpha_final <- tryCatch(psych::alpha(current_data, check.keys = FALSE),
                            error = function(e) NULL)
    if (!is.null(alpha_final)) {
      steps[[length(steps) + 1]] <- list(
        step = "Po eliminacji",
        n_items = ncol(current_data),
        alpha = alpha_final$total$raw_alpha,
        removed = character(0)
      )
    }
  }

  cat("####", label, "\n\n")
  cat("| Krok | N itemow | Alpha | Usunieto |\n")
  cat("|------|----------|-------|----------|\n")

  for (st in steps) {
    removed_str <- ifelse(length(st$removed) == 0, "-", paste(st$removed, collapse = ", "))
    cat(sprintf("| %s | %d | %.3f | %s |\n", st$step, st$n_items, st$alpha, removed_str))
  }
  cat("\n")

  return(list(
    remaining_items = names(current_data),
    removed_items = all_removed,
    final_data = current_data
  ))
}

# Uruchom eliminacje
elimination_results <- list()

if (has_versions) {
  for (v in detected_versions) {
    v_rows <- which(raw_data$detected_version == v)
    v_items <- version_items[[as.character(v)]]
    v_data <- items_data[v_rows, v_items, drop = FALSE]

    result <- sequential_elimination(v_data, label = paste("Wersja", v))
    if (!is.null(result)) {
      elimination_results[[as.character(v)]] <- result
    }
  }
} else {
  result <- sequential_elimination(items_data, label = "Caly test")
  if (!is.null(result)) {
    elimination_results[["all"]] <- result
  }
}
```

# Teoria Odpowiedzi na Pozycje Testowe (IRT) {.tabset}

## Opis metody

**Teoria Odpowiedzi na Pozycje Testowe (IRT)** modeluje
prawdopodobienstwo poprawnej odpowiedzi jako funkcje zdolnosci osoby
(theta) i parametrow itemu.

### Modele

| Model | Parametry | Opis |
|---------------------|---------------------------------|------------------|
| **1PL (Rasch)** | trudnosc (b) | Wszystkie itemy rownie dobrze roznucuja |
| **2PL** | dyskryminacja (a), trudnosc (b) | Itemy moga roznic sie moca roznucujaca |
| **3PL** | dyskryminacja (a), trudnosc (b), zgadywanie (g) | Model uwzglednia mozliwosc odgadniecia poprawnej odpowiedzi |

### Parametry itemow (IRT)

### Parametry itemow (IRT)

| Parametr | Symbol | Opis | Zakres typowy |
|-----------------|-----------------|-----------------|---------------------|
| Dyskryminacja | a | Jak stromo rysnie krzywa ICC | 0.5 - 2.5 (optymalnie) |
| Trudnosc | b | Poziom theta, przy ktorym P = 0.50 | -3 do +3 |
| Zgadywanie | g | Dolna asymptota ICC; prawdopodobienstwo poprawnej odpowiedzi przy bardzo niskiej theta | 0.00 - 0.35 |

### Porownanie modeli

Porownanie 1PL vs 2PL wykonujemy testem ilorazu wiarogodnosci (LRT).
Jesli 2PL jest istotnie lepszy (p \< 0.05), wybieramy 2PL. Dodatkwo
porownujemy AIC i BIC - nizsze wartosci wskazuja lepszy model.

```{r irt-analysis}
# ============================================================================
# ANALIZA IRT
# ============================================================================

cat("## Wyniki IRT\n\n")

run_irt_for_items <- function(data_items, label = "Caly test") {

  # Usun kolumny z zerowa wariancja
  vars <- sapply(data_items, var, na.rm = TRUE)
  data_items <- data_items[, vars > 0 & !is.na(vars), drop = FALSE]

  # Usun wiersze z samymi NA
  complete_rows <- rowSums(!is.na(data_items)) > 0
  data_items <- data_items[complete_rows, , drop = FALSE]

  if (ncol(data_items) < 3 || nrow(data_items) < 50) {
    cat("Za malo danych do analizy IRT (min. 3 itemy, 50 osob).\n\n")
    return(NULL)
  }

  cat("### IRT:", label, "\n\n")
  cat("- N osob:", nrow(data_items), "\n")
  cat("- N itemow:", ncol(data_items), "\n\n")

  n_items <- ncol(data_items)
  model_spec <- paste0('F = 1-', n_items)

  # --- Model 1PL ---
  cat("#### Model 1PL\n\n")

  model_1pl <- tryCatch(
    mirt::mirt(data_items, model = model_spec, itemtype = "1PL", verbose = FALSE),
    error = function(e) {
      cat("**Blad w dopasowaniu modelu 1PL:**", e$message, "\n\n")
      return(NULL)
    }
  )

  if (is.null(model_1pl)) return(NULL)

  # --- Model 2PL ---
  cat("#### Model 2PL\n\n")

  model_2pl <- tryCatch(
    mirt::mirt(data_items, model = model_spec, itemtype = "2PL", verbose = FALSE),
    error = function(e) {
      cat("**Blad w dopasowaniu modelu 2PL:**", e$message, "\n\n")
      return(NULL)
    }
  )

  if (is.null(model_2pl)) return(NULL)
  
  # --- Model 3PL ---
  cat("#### Model 3PL\n\n")

  model_3pl <- tryCatch(
  mirt::mirt(data_items, model = model_spec, itemtype = "3PL", verbose = FALSE),
  error = function(e) {
    cat("**Blad w dopasowaniu modelu 3PL:**", e$message, "\n\n")
    return(NULL)
  }
)

  # --- Porownanie modeli ---
  cat("#### Porownanie modeli 1PL vs 2PL vs 3PL\n\n")

if (!is.null(model_3pl)) {
  anova_result <- anova(model_1pl, model_2pl, model_3pl)
} else {
  anova_result <- anova(model_1pl, model_2pl)
}

comparison_df <- data.frame(
  Model = rownames(anova_result),
  AIC = round(anova_result$AIC, 1),
  BIC = round(anova_result$BIC, 1),
  LogLik = round(anova_result$logLik, 1),
  df = anova_result$df
)

print(knitr::kable(comparison_df, row.names = FALSE))
cat("\n")

  # Test LRT i wybór modelu
  cat("#### Testy ilorazu wiarogodnosci (LRT)\n\n")

lrt_df <- data.frame(
  Porownanie = c("1PL vs 2PL", "2PL vs 3PL")[seq_len(nrow(anova_result) - 1)],
  Chi2 = round(anova_result$X2[-1], 2),
  df = anova_result$df[-1] - anova_result$df[-nrow(anova_result)],
  p = round(anova_result$p[-1], 4)
)

print(knitr::kable(lrt_df, row.names = FALSE))
cat("\n")

# domyslnie zaczynamy od modelu 1PL
preferred_model <- model_1pl
preferred_name <- "1PL"

# 1PL vs 2PL
p_val_2pl <- lrt_df$p[1]

if (!is.na(p_val_2pl) && p_val_2pl < 0.05) {
  cat("**Interpretacja:** Model 2PL jest istotnie lepszy niz 1PL (p < 0.05).\n")
  cat("Itemy roznia sie moca roznicujaca - model 2PL jest bardziej adekwatny.\n\n")

  preferred_model <- model_2pl
  preferred_name <- "2PL"

  # 2PL vs 3PL
  if (!is.null(model_3pl) && nrow(lrt_df) >= 2) {

    p_val_3pl <- lrt_df$p[2]

    if (!is.na(p_val_3pl) && p_val_3pl < 0.05) {
      cat("**Interpretacja:** Model 3PL jest istotnie lepszy niz 2PL (p < 0.05).\n")
      cat("Uwzglednienie parametru zgadywania poprawia dopasowanie modelu.\n\n")

      preferred_model <- model_3pl
      preferred_name <- "3PL"
    } else {
      cat("**Interpretacja:** Model 3PL nie jest istotnie lepszy niz 2PL.\n")
      cat("Parametr zgadywania nie poprawia dopasowania wystarczajaco.\n\n")
    }
  }
} else {
  cat("**Interpretacja:** Model 2PL nie jest istotnie lepszy niz 1PL.\n")
  cat("Model 1PL jest wystarczajacy - itemy sa rownowaznie roznicujace.\n\n")
}

cat("**Wybrany model:**", preferred_name, "\n\n")

  # --- Parametry itemow ---
cat("#### Parametry itemow IRT\n\n")

make_params_table <- function(model, model_name) {

  item_params <- coef(model, simplify = TRUE, IRTpars = TRUE)$items

  params_df <- data.frame(
    Item = rownames(item_params),
    a_dyskryminacja = if ("a" %in% colnames(item_params)) round(item_params[, "a"], 3) else NA,
    b_trudnosc = if ("b" %in% colnames(item_params)) round(item_params[, "b"], 3) else NA,
    g_zgadywanie = if ("g" %in% colnames(item_params)) round(item_params[, "g"], 3) else NA
  )

  params_df$Ocena_a <- ""
  params_df$Ocena_a[params_df$a_dyskryminacja < 0.20] <- "Bardzo slaby"
  params_df$Ocena_a[params_df$a_dyskryminacja >= 0.20 & params_df$a_dyskryminacja < 0.50] <- "Slaby"
  params_df$Ocena_a[params_df$a_dyskryminacja >= 0.50 & params_df$a_dyskryminacja < 0.80] <- "Umiarkowany"
  params_df$Ocena_a[params_df$a_dyskryminacja >= 0.80 & params_df$a_dyskryminacja < 1.50] <- "Dobry"
  params_df$Ocena_a[params_df$a_dyskryminacja >= 1.50] <- "Bardzo dobry"

  cat("##### Model", model_name, "\n\n")
  print(knitr::kable(params_df, row.names = FALSE))
  cat("\n")

  return(params_df)
}

params_1pl_df <- make_params_table(model_1pl, "1PL")
params_2pl_df <- make_params_table(model_2pl, "2PL")

if (!is.null(model_3pl)) {
  params_3pl_df <- make_params_table(model_3pl, "3PL")
} else {
  params_3pl_df <- NULL
}

cat("**Do dalszych wykresow i analiz uzyto modelu:**", preferred_name, "\n\n")

cat("**Interpretacja parametrow IRT:**\n\n")
cat("- **Dyskryminacja (a):** Im wieksza, tym lepiej item rozroznia osoby o roznych zdolnosciach.\n")
cat("  - a < 0.50: item slabo roznicuje\n")
cat("  - a = 0.50-1.50: umiarkowana do dobrej dyskryminacji\n")
cat("  - a > 1.50: bardzo dobra dyskryminacja\n")
cat("  - a < 0: item odwrotnie skorelowany z cecha - powazny problem\n\n")

cat("- **Trudnosc (b):** Punkt na skali theta, gdzie prawdopodobienstwo poprawnej odpowiedzi wynosi ok. 0.50.\n")
cat("  - b < -2: item bardzo latwy\n")
cat("  - b = -1 do +1: umiarkowana trudnosc\n")
cat("  - b > +2: item bardzo trudny\n\n")

if (!is.null(model_3pl)) {
  cat("- **Zgadywanie (g):** Dolna asymptota krzywej ICC, czyli prawdopodobienstwo poprawnej odpowiedzi przy bardzo niskim poziomie theta.\n")
  cat("  - g < 0.10: niski efekt zgadywania\n")
  cat("  - g = 0.10-0.25: typowy lub umiarkowany efekt zgadywania\n")
  cat("  - g > 0.25: podwyzszone prawdopodobienstwo zgadywania\n")
  cat("  - g > 0.35: mozliwy problem z dystraktorami lub konstrukcja itemu\n\n")
}

# --- Wykresy IRT ---

cat("#### Wykresy IRT dla wybranego modelu:", preferred_name, "\n\n")

# Najpierw liczymy theta, bo bedzie potrzebna do kilku wykresow
theta_scores <- mirt::fscores(preferred_model, method = "EAP")
theta_vals <- theta_scores[, 1]

# Test Information Function
cat("##### Funkcja informacyjna testu (TIF)\n\n")
cat("Funkcja informacyjna pokazuje, w jakim zakresie zdolnosci (theta) test\n")
cat("dostarcza najwiecej informacji (= najdokladniejszy pomiar).\n\n")

print(plot(
  preferred_model,
  type = "info",
  facet_items = FALSE,
  main = paste("Funkcja informacyjna testu -", label, "-", preferred_name)
))

cat("\n\n**Interpretacja TIF:** Szczyty wskazuja zakres theta, gdzie test najlepiej\n")
cat("mierzy. Platforma (plaski szczyt) = rowny pomiar w szerokim zakresie.\n")
cat("Ostry szczyt = precyzyjny pomiar w waskim zakresie.\n\n")

# ICC
cat("##### Krzywe charakterystyczne itemow (ICC)\n\n")
cat("ICC pokazuja prawdopodobienstwo poprawnej odpowiedzi w funkcji zdolnosci.\n")
cat("Krzywe narysowano dla modelu wybranego w porownaniu modeli:", preferred_name, ".\n\n")

n_per_plot <- min(ncol(data_items), 12)

for (start_idx in seq(1, ncol(data_items), by = n_per_plot)) {
  end_idx <- min(start_idx + n_per_plot - 1, ncol(data_items))

  print(plot(
    preferred_model,
    type = "trace",
    which.items = start_idx:end_idx,
    main = paste("ICC -", label, "-", preferred_name, "- itemy", start_idx, "do", end_idx),
    facet_items = TRUE,
    auto.key = list(points = FALSE, lines = TRUE)
  ))
}

cat("\n\n")

# Empiryczne dopasowanie ICC
cat("##### Empiryczne dopasowanie ICC do danych\n\n")
cat("Punkty przedstawiaja empiryczne prawdopodobienstwa poprawnej odpowiedzi\n")
cat("w grupach osob o podobnym poziomie theta, a linia pokazuje przewidywania modelu IRT.\n")
cat("Duze odchylenia punktow od krzywej moga wskazywac na niedopasowanie itemu.\n\n")

breaks_theta <- unique(quantile(theta_vals, probs = seq(0, 1, 0.1), na.rm = TRUE))

if (length(breaks_theta) < 3) {

  cat("Nie mozna utworzyc grup theta - zbyt malo zroznicowane wyniki theta.\n\n")

} else {

  theta_groups <- cut(
    theta_vals,
    breaks = breaks_theta,
    include.lowest = TRUE
  )

  empirical_data <- data.frame(
    theta = theta_vals,
    group = theta_groups
  )

  n_per_plot_emp <- min(ncol(data_items), 6)

  for (start_idx in seq(1, ncol(data_items), by = n_per_plot_emp)) {

    end_idx <- min(start_idx + n_per_plot_emp - 1, ncol(data_items))

    par(mfrow = c(2, 3))

    for (i in start_idx:end_idx) {

      item_name <- colnames(data_items)[i]
      item_resp <- data_items[, i]

      tmp <- empirical_data
      tmp$response <- item_resp

      emp <- aggregate(
        cbind(theta, response) ~ group,
        data = tmp,
        FUN = mean,
        na.rm = TRUE
      )

      theta_grid <- seq(min(theta_vals), max(theta_vals), length.out = 200)

      item_obj <- mirt::extract.item(preferred_model, i)
      prob <- mirt::probtrace(item_obj, Theta = matrix(theta_grid))[, 2]

      plot(
        theta_grid,
        prob,
        type = "l",
        lwd = 2,
        ylim = c(0, 1),
        xlab = expression(theta),
        ylab = "P(poprawnej)",
        main = item_name
      )

      points(
        emp$theta,
        emp$response,
        pch = 19,
        col = "red"
      )
    }

    par(mfrow = c(1, 1))
  }
}

cat("\n\n")

# Person ability distribution
cat("##### Rozklad zdolnosci osob (theta)\n\n")

hist(
  theta_vals,
  breaks = 30,
  col = "steelblue",
  border = "white",
  main = paste("Rozklad theta (EAP) -", label, "-", preferred_name),
  xlab = "Zdolnosc (theta)",
  ylab = "Liczba osob"
)

abline(v = mean(theta_vals), col = "red", lwd = 2)

legend(
  "topright",
  legend = paste(
    "M =", round(mean(theta_vals), 2),
    ", SD =", round(sd(theta_vals), 2)
  ),
  col = "red",
  lwd = 2
)

cat("\n\n")

cat("**Interpretacja:** Rozklad theta powinien byc zblizony do normalnego.\n")
cat("Jesli rozklad jest wyraznie skosny, test nie jest optymalnie dobrany\n")
cat("do badanej populacji (za latwy lub za trudny).\n\n")

return(list(
  model_1pl = model_1pl,
  model_2pl = model_2pl,
  model_3pl = model_3pl,
  preferred_model = preferred_model,
  preferred_name = preferred_name,
  params_1pl_df = params_1pl_df,
  params_2pl_df = params_2pl_df,
  params_3pl_df = params_3pl_df,
  theta_scores = theta_scores,
  anova = anova_result,
  data_items = data_items
))
}

# Uruchom IRT
irt_results <- list()

if (has_versions) {

  for (v in detected_versions) {

    v_rows <- which(raw_data$detected_version == v)
    v_items <- version_items[[as.character(v)]]

    # Uzyj itemow po eliminacji CTT jesli dostepne
    if (!is.null(elimination_results[[as.character(v)]])) {
      v_items_clean <- elimination_results[[as.character(v)]]$remaining_items
    } else {
      v_items_clean <- v_items
    }

    # Zabezpieczenie: zostaw tylko itemy faktycznie obecne w danych
    v_items_clean <- intersect(v_items_clean, colnames(items_data))

    v_data <- items_data[v_rows, v_items_clean, drop = FALSE]

    result <- run_irt_for_items(v_data, label = paste("Wersja", v))

    if (!is.null(result)) {
      irt_results[[as.character(v)]] <- result
    }
  }

} else {

  # Uzyj itemow po eliminacji CTT jesli dostepne
  if (!is.null(elimination_results[["all"]])) {
    clean_items <- elimination_results[["all"]]$remaining_items

    # Zabezpieczenie: zostaw tylko itemy faktycznie obecne w danych
    clean_items <- intersect(clean_items, colnames(items_data))

    clean_data <- items_data[, clean_items, drop = FALSE]
  } else {
    clean_data <- items_data
  }

  result <- run_irt_for_items(clean_data, label = "Caly test")

  if (!is.null(result)) {
    irt_results[["all"]] <- result
  }
}
```

# Dopasowanie itemow (Item Fit) {.tabset}

## Opis metody

**Dopasowanie itemow** (item fit) sprawdza, czy poszczegolne itemy sa
dobrze opisywane przez wybrany model IRT. Item ze zlym dopasowaniem
zachowuje sie nieprzewidywalnie.

### Statystyki dopasowania

| Statystyka | Opis | Kryterium |
|----------------------------|------------------|--------------------------|
| **PV-Q1**\* | Statystyka Chalmers & Ng (2017) - bootstrap | p \> 0.05 = dobre dopasowanie |
| **Infit MNSQ** | Srednia kwadratow reszt wazone informacja | 0.70 - 1.30 (akceptowalne) |
| **Outfit MNSQ** | Srednia kwadratow reszt niewazona | 0.70 - 1.30 (akceptowalne) |
| **S-X2** | Statystyka Orlando-Thissen | p \> 0.05 = dobre dopasowanie |

### Sposob interpretacji

- **PV-Q1\***: Preferowana metoda (Chalmers & Ng, 2017). Uzywa
  parametrycznego bootstrapu. Wartosc p \> 0.05 oznacza, ze model dobrze
  opisuje dany item.
- **Infit MNSQ**: Wrazliwy na niedopasowanie w zakresie sredniej
  zdolnosci (tam gdzie jest najwiecej danych). Wartosci \> 1.30
  oznaczaja niedopasowanie.
- **Outfit MNSQ**: Wrazliwy na niedopasowanie w skrajnych wartosciach
  theta. Bardziej podatny na wartosci odstajace.
- **S-X2**: Klasyczna metoda Orlando-Thissen. Mniej dokladna niz PV-Q1\*
  przy malych probach.

```{r item-fit}
# ============================================================================
# ITEM FIT
# ============================================================================

cat("## Wyniki Item Fit\n\n")

run_item_fit <- function(irt_result, label = "Caly test") {

  if (is.null(irt_result)) {
    cat("Brak modelu IRT - pominieto item fit.\n\n")
    return(NULL)
  }

  model <- irt_result$preferred_model
  cat("### Item Fit:", label, "\n\n")

  # --- S-X2 (Orlando-Thissen) ---
  cat("#### Statystyka S-X2 (Orlando-Thissen)\n\n")

  sx2_result <- tryCatch(
    mirt::itemfit(model, fit_stats = "S_X2"),
    error = function(e) {
      cat("Blad w obliczaniu S-X2:", e$message, "\n\n")
      return(NULL)
    }
  )

  if (!is.null(sx2_result)) {
    sx2_df <- data.frame(
      Item = rownames(sx2_result),
      S_X2 = round(sx2_result$S_X2, 3),
      df = sx2_result$df.S_X2,
      p = round(sx2_result$p.S_X2, 4)
    )
    sx2_df$Dopasowanie <- ifelse(sx2_df$p >= 0.05, "OK",
                          ifelse(sx2_df$p >= 0.01, "Watpliwe", "Zle"))

    print(knitr::kable(sx2_df, row.names = FALSE))
    cat("\n")

    n_misfit_sx2 <- sum(sx2_df$p < 0.05, na.rm = TRUE)
    cat(sprintf("**Podsumowanie S-X2:** %d z %d itemow wykazuje niedopasowanie (p < 0.05).\n\n",
                n_misfit_sx2, nrow(sx2_df)))
  }

  # --- Infit / Outfit ---
  cat("#### Statystyki Infit i Outfit\n\n")

  infit_result <- tryCatch(
    mirt::itemfit(model, fit_stats = "infit"),
    error = function(e) {
      cat("Blad w obliczaniu infit:", e$message, "\n\n")
      return(NULL)
    }
  )

  if (!is.null(infit_result)) {
    infit_df <- data.frame(
      Item = rownames(infit_result),
      Infit_MNSQ = round(infit_result$infit, 3),
      Outfit_MNSQ = round(infit_result$outfit, 3)
    )

    infit_df$Infit_ocena <- ifelse(
      infit_df$Infit_MNSQ >= 0.70 & infit_df$Infit_MNSQ <= 1.30, "OK",
      ifelse(infit_df$Infit_MNSQ > 1.30, "Niedodopasowanie", "Przeddopasowanie"))

    infit_df$Outfit_ocena <- ifelse(
      infit_df$Outfit_MNSQ >= 0.70 & infit_df$Outfit_MNSQ <= 1.30, "OK",
      ifelse(infit_df$Outfit_MNSQ > 1.30, "Niedodopasowanie", "Przeddopasowanie"))

    print(knitr::kable(infit_df, row.names = FALSE))
    cat("\n")

    n_infit_bad <- sum(infit_df$Infit_MNSQ > 1.30 | infit_df$Infit_MNSQ < 0.70, na.rm = TRUE)
    n_outfit_bad <- sum(infit_df$Outfit_MNSQ > 1.30 | infit_df$Outfit_MNSQ < 0.70, na.rm = TRUE)

    cat(sprintf("**Podsumowanie Infit:** %d z %d itemow poza zakresem 0.70-1.30\n",
                n_infit_bad, nrow(infit_df)))
    cat(sprintf("**Podsumowanie Outfit:** %d z %d itemow poza zakresem 0.70-1.30\n\n",
                n_outfit_bad, nrow(infit_df)))
  }

  # --- PV-Q1* (jesli proba nie za duza i malo itemow) ---
n_obs <- nrow(irt_result$data_items)
n_items_fit <- ncol(irt_result$data_items)

# PV-Q1* jest bardzo wolny - ograniczamy do malych prob
#if (n_obs <= 500 && n_items_fit <= 30) {

# PV-Q1* tymczasowo wylaczone na czas testow
if (FALSE) {
  cat("#### Statystyka PV-Q1* (Chalmers & Ng, 2017)\n\n")
  cat("**Uwaga:** Ta statystyka wymaga bootstrapu i moze trwac dluzej.\n\n")

  pvq1_result <- tryCatch(
    mirt::itemfit(model, fit_stats = "PV_Q1*"),
    error = function(e) {
      cat("Blad w obliczaniu PV-Q1*:", e$message, "\n\n")
      return(NULL)
    }
  )

  if (!is.null(pvq1_result)) {

    pv_col <- grep("PV", names(pvq1_result), value = TRUE)[1]
    p_col  <- grep("^p", names(pvq1_result), value = TRUE)[1]

    if (is.na(pv_col) || is.na(p_col)) {
      cat("Nie znaleziono kolumn PV-Q1* w wyniku - pominieto tabele PV-Q1*.\n\n")
    } else {

      pvq1_df <- data.frame(
        Item = rownames(pvq1_result),
        PV_Q1_star = round(pvq1_result[[pv_col]], 3),
        p = round(pvq1_result[[p_col]], 4)
      )

      pvq1_df$Dopasowanie <- ifelse(
        pvq1_df$p >= 0.05, "OK",
        ifelse(pvq1_df$p >= 0.01, "Watpliwe", "Zle")
      )

      print(knitr::kable(pvq1_df, row.names = FALSE))
      cat("\n")

      n_misfit <- sum(pvq1_df$p < 0.05, na.rm = TRUE)
      cat(sprintf(
        "**Podsumowanie PV-Q1*:** %d z %d itemow wykazuje niedopasowanie (p < 0.05).\n\n",
        n_misfit, nrow(pvq1_df)
      ))
    }
  }
} else {
  cat(sprintf(
    "#### PV-Q1* pominieto (n = %d, liczba itemow = %d; bootstrap bylby zbyt wolny)\n\n",
    n_obs, n_items_fit
  ))
}

  # --- Zbiorczy wykres item fit ---
  cat("#### Wykres zbiorczy item fit\n\n")

  if (!is.null(infit_result) && !is.null(sx2_result)) {
    fit_plot_data <- data.frame(
      Item = rownames(infit_result),
      Infit = infit_result$infit,
      Outfit = infit_result$outfit,
      S_X2_p = sx2_result$p.S_X2
    )

    p_fit <- ggplot(fit_plot_data, aes(x = Infit, y = Outfit)) +
      geom_point(aes(color = S_X2_p < 0.05), size = 3) +
      geom_text(aes(label = Item), size = 2, vjust = -1, alpha = 0.6) +
      geom_hline(yintercept = c(0.70, 1.30), linetype = "dashed", color = "red", alpha = 0.5) +
      geom_vline(xintercept = c(0.70, 1.30), linetype = "dashed", color = "red", alpha = 0.5) +
      scale_color_manual(values = c("FALSE" = "steelblue", "TRUE" = "red"),
                         labels = c("S-X2 OK", "S-X2 niedopasowanie"),
                         name = "Dopasowanie") +
      labs(
        title = paste("Mapa dopasowania itemow -", label),
        x = "Infit MNSQ",
        y = "Outfit MNSQ"
      ) +
      theme_minimal()

    print(p_fit)
    cat("\n\n")
  }

  cat("**Interpretacja ogolna item fit:**\n\n")
  cat("- Itemy z dobrym dopasowaniem (S-X2 p > 0.05 ORAZ infit/outfit w zakresie 0.70-1.30)\n")
  cat("  sa dobrze opisywane przez model IRT.\n")
  cat("- **Niedodopasowanie (misfit):** Infit/Outfit > 1.30 oznacza, ze item jest mniej\n")
  cat("  przewidywalny niz zaklada model. Czesto dotyczy itemow wielowymiarowych lub\n")
  cat("  z podwojnym kluczem.\n")
  cat("- **Przeddopasowanie (overfit):** Infit/Outfit < 0.70 moze wskazywac na\n")
  cat("  zaleznos lokalna miedzy itemami (np. item daje wskazowke do innego).\n")
  cat("- Nalezy rownoczesnie sprawdzic ICC (wykresy w sekcji IRT) - odchylenia od\n")
  cat("  teoretycznej krzywej wskazuja, gdzie item nie dziala poprawnie.\n\n")

  return(list(
    sx2 = sx2_result,
    infit = infit_result,
    pvq1 = if (exists("pvq1_result")) pvq1_result else NULL
  ))
}

# Uruchom item fit
fit_results <- list()

for (name in names(irt_results)) {
  label <- ifelse(name == "all", "Caly test", paste("Wersja", name))
  result <- run_item_fit(irt_results[[name]], label = label)
  if (!is.null(result)) {
    fit_results[[name]] <- result
  }
}
```

# Roznicowe Funkcjonowanie Itemow (DIF) {.tabset}

## Opis metody

**DIF (Differential Item Functioning)** sprawdza, czy itemy testowe
dzialaja jednakowo w roznych grupach (np. plec, grupa eksperymentalna vs
kontrolna).

**Czym jest DIF?** Item wykazuje DIF, jesli osoby z roznych grup o tym
samym poziomie zdolnosci (theta) maja rozne prawdopodobienstwo poprawnej
odpowiedzi. DIF oznacza, ze item jest "nieuczciwy" (biased) - faworyzuje
jedna grupe.

### Metoda: Regresja logistyczna

Stosujemy podejscie regresji logistycznej (Swaminathan & Rogers, 1990):

1.  **Uniform DIF:** Roznice stale na calym zakresie theta (rozna
    trudnosc)
2.  **Non-uniform DIF:** Roznice zmieniaja sie w zaleznosci od theta
    (rozna dyskryminacja)

### Klasyfikacja ETS

| Kategoria | Kryterium                 | Interpretacja                 |
|-----------|---------------------------|-------------------------------|
| **A**     | abs(delta) \< 1.0         | Pomijalne DIF - item OK       |
| **B**     | 1.0 \<= abs(delta) \< 1.5 | Umiarkowane DIF - monitorowac |
| **C**     | abs(delta) \>= 1.5        | Duze DIF - rozwazyc usuniecie |

### Sposob interpretacji

- **Kategoria A:** Item dziala jednakowo w obu grupach. Brak podstaw do
  interwencji.
- **Kategoria B:** Umiarkowane roznice. Nalezy zbadac tresc itemu pod
  katem potencjalnych zrodel obciazenia. Jesli nie ma merytorycznych
  podstaw, mozna zostawic.
- **Kategoria C:** Duze roznice miedzy grupami. Item powinien zostac
  zrewidowany lub usuniety, chyba ze roznica ma uzasadnienie
  merytoryczne.

```{r dif-analysis}
# ============================================================================
# ANALIZA DIF
# ============================================================================

cat("## Wyniki DIF\n\n")

dif_group_var <- params$dif_group_var

# Jesli nie podano zmiennej DIF, sprawdz czy jest group_var
if (is.null(dif_group_var) && has_groups) {
  dif_group_var <- group_var
}

if (is.null(dif_group_var) || !dif_group_var %in% names(raw_data)) {
  cat("**Analiza DIF pominieta** - nie podano zmiennej grupujacej (parametr `dif_group_var`).\n\n")
  cat("Aby przeprowadzic analize DIF, podaj nazwe zmiennej grupujacej, np.:\n\n")
  cat("```r\n")
  cat("params = list(dif_group_var = \"grupa\")\n")
  cat("```\n\n")
} else {

  dif_groups <- raw_data[[dif_group_var]]
  unique_groups <- sort(unique(dif_groups[!is.na(dif_groups)]))

  cat("**Zmienna grupujaca DIF:**", dif_group_var, "\n")
  cat("**Grupy:**", paste(unique_groups, collapse = " vs "), "\n\n")

  if (length(unique_groups) < 2) {
    cat("**BLAD:** Zmienna grupujaca ma mniej niz 2 unikalne wartosci.\n\n")
  } else {

    # Funkcja DIF dla pary grup
    run_dif_pair <- function(data_items, group_vec, theta_vec,
                              group_ref, group_focal, label) {

      # Filtruj do dwoch grup
      mask <- group_vec %in% c(group_ref, group_focal) & !is.na(group_vec)
      d_items <- data_items[mask, , drop = FALSE]
      d_group <- group_vec[mask]
      d_theta <- theta_vec[mask]

      # Usun itemy z zerowawariancja w obu grupach
      good_items <- sapply(d_items, function(x) {
        var(x, na.rm = TRUE) > 0 && sum(!is.na(x)) >= 20
      })
      d_items <- d_items[, good_items, drop = FALSE]

      if (ncol(d_items) < 3) {
        cat("Za malo wspolnych itemow do analizy DIF.\n\n")
        return(NULL)
      }

      # Usun wiersze z samymi NA
      complete <- rowSums(!is.na(d_items)) > 0
      d_items <- d_items[complete, ]
      d_group <- d_group[complete]
      d_theta <- d_theta[complete]

      # Koduj grupy jako 0/1
      group_numeric <- ifelse(d_group == group_ref, 0, 1)

      cat("####", label, "\n\n")
      cat("- Grupa referencyjna (0):", group_ref, "(n =", sum(group_numeric == 0), ")\n")
      cat("- Grupa fokalna (1):", group_focal, "(n =", sum(group_numeric == 1), ")\n")
      cat("- Itemy:", ncol(d_items), "\n\n")

      # Analiza DIF - regresja logistyczna z pakietu sirt
      dif_result <- tryCatch(
        sirt::dif.logistic.regression(
          dat = d_items,
          score = d_theta,
          group = group_numeric
        ),
        error = function(e) {
          cat("**Blad w analizie DIF:**", e$message, "\n\n")
          return(NULL)
        }
      )

      if (is.null(dif_result)) return(NULL)

      # Wyniki
      dif_df <- data.frame(
        Item = dif_result$item,
        pdiff_adj = round(dif_result$pdiff.adj, 4),
        ETS = dif_result$DIF.ETS
      )

      # Dodaj kolorowanie ETS
      dif_df$Interpretacja <- ""
      dif_df$Interpretacja[dif_df$ETS == "A"] <- "Pomijalne DIF"
      dif_df$Interpretacja[dif_df$ETS == "B"] <- "Umiarkowane DIF"
      dif_df$Interpretacja[dif_df$ETS == "C"] <- "Duze DIF"

      print(knitr::kable(dif_df, row.names = FALSE))
      cat("\n")

      # Podsumowanie
      n_a <- sum(dif_df$ETS == "A", na.rm = TRUE)
      n_b <- sum(dif_df$ETS == "B", na.rm = TRUE)
      n_c <- sum(dif_df$ETS == "C", na.rm = TRUE)

      cat(sprintf("**Podsumowanie:** A = %d, B = %d, C = %d (z %d itemow)\n\n",
                  n_a, n_b, n_c, nrow(dif_df)))

      if (n_c > 0) {
        cat("**UWAGA:** Nastepujace itemy wykazuja duze DIF (kategoria C):\n\n")
        c_items <- dif_df$Item[dif_df$ETS == "C"]
        for (ci in c_items) {
          pdiff <- dif_df$pdiff_adj[dif_df$Item == ci]
          direction <- ifelse(pdiff > 0,
                              paste("latwiejszy dla grupy", group_focal),
                              paste("latwiejszy dla grupy", group_ref))
          cat(sprintf("- **%s** (pdiff = %.3f): %s\n", ci, pdiff, direction))
        }
        cat("\n")
      }

      # Wykres DIF
      if (nrow(dif_df) > 0) {
        dif_df$pdiff_for_plot <- dif_result$pdiff.adj

        p_dif <- ggplot(dif_df, aes(x = reorder(Item, pdiff_for_plot),
                                     y = pdiff_for_plot, fill = ETS)) +
          geom_col() +
          geom_hline(yintercept = c(-1.5, -1, 1, 1.5),
                     linetype = "dashed", color = c("red", "orange", "orange", "red"),
                     alpha = 0.5) +
          scale_fill_manual(values = c("A" = "green4", "B" = "orange", "C" = "red")) +
          coord_flip() +
          labs(
            title = paste("DIF:", label),
            x = "Item",
            y = "Adjusted p-difference",
            fill = "Klasyfikacja ETS"
          ) +
          theme_minimal()

        print(p_dif)
        cat("\n\n")
      }

      return(dif_df)
    }

    # Uruchom DIF dla kazdej pary
    dif_results <- list()

    if (has_versions) {
      # DIF oddzielnie dla kazdej wersji
      for (v in names(irt_results)) {
        label_v <- ifelse(v == "all", "", paste(" (Wersja", v, ")"))
        v_irt <- irt_results[[v]]
        v_data <- v_irt$data_items
        v_theta <- v_irt$theta_scores[, 1]

        # Filtruj do odpowiedniej wersji
        if (v != "all") {
          v_rows <- which(raw_data$detected_version == as.numeric(v))
          v_kept <- v_rows %in% as.integer(rownames(v_data))
          v_group <- dif_groups[v_rows][v_kept]
        } else {
          v_complete <- rowSums(!is.na(items_data[, colnames(v_data), drop = FALSE])) > 0
          v_group <- dif_groups[v_complete]
        }

        # Sprawdz czy obie grupy sa w tej wersji
        v_unique <- sort(unique(v_group[!is.na(v_group)]))

        if (length(v_unique) >= 2) {
          # Dla kazdej pary grup
          for (i in 1:(length(v_unique) - 1)) {
            for (j in (i + 1):length(v_unique)) {
              pair_label <- paste(v_unique[i], "vs", v_unique[j], label_v)
              result <- run_dif_pair(v_data, v_group, v_theta,
                                     v_unique[i], v_unique[j], pair_label)
              if (!is.null(result)) {
                dif_results[[pair_label]] <- result
              }
            }
          }
        }
      }
    } else {
      # DIF na calym zbiorze
      irt_all <- irt_results[["all"]]
      if (!is.null(irt_all)) {
        theta_all <- irt_all$theta_scores[, 1]
        data_all <- irt_all$data_items

        # Dopasuj wektor grup do danych IRT
        # Usun wiersze z samymi NA (tak jak w IRT)
        complete_rows <- rowSums(!is.na(items_data[, colnames(data_all)])) > 0
        dif_group_filtered <- dif_groups[complete_rows]

        for (i in 1:(length(unique_groups) - 1)) {
          for (j in (i + 1):length(unique_groups)) {
            pair_label <- paste(unique_groups[i], "vs", unique_groups[j])
            result <- run_dif_pair(data_all, dif_group_filtered, theta_all,
                                   unique_groups[i], unique_groups[j], pair_label)
            if (!is.null(result)) {
              dif_results[[pair_label]] <- result
            }
          }
        }
      }
    }

    # Podsumowanie DIF
    if (length(dif_results) > 0) {
      cat("### Podsumowanie DIF\n\n")
      cat("**Interpretacja ogolna:**\n\n")
      cat("- Jesli wiekszosc itemow ma klasyfikacje **A**, test jest sprawiedliwy\n")
      cat("  dla porownywanych grup.\n")
      cat("- Itemy z klasyfikacja **B** wymagaja monitorowania, ale nie musza\n")
      cat("  byc automatycznie usuwane.\n")
      cat("- Itemy z klasyfikacja **C** powinny byc zbadane merytoryczne -\n")
      cat("  czy tresc itemu moze faworyzowac jedna grupe?\n")
      cat("- **pdiff > 0:** item jest latwiejszy dla grupy fokalnej\n")
      cat("- **pdiff < 0:** item jest latwiejszy dla grupy referencyjnej\n\n")
    }
  }
}
```

# Podsumowanie i rekomendacje

```{r summary}
# ============================================================================
# PODSUMOWANIE
# ============================================================================

cat("## Ogolne podsumowanie analiz\n\n")

# CTT summary
cat("### Klasyczna Teoria Testow (CTT)\n\n")

for (name in names(ctt_results)) {
  r <- ctt_results[[name]]
  label <- ifelse(name == "all", "Caly test", paste("Wersja", name))

  cat(sprintf(
    "- **%s:** Alpha = %.3f, Omega = %.3f, N itemow = %d\n",
    label,
    r$alpha,
    ifelse(is.na(r$omega), NA, r$omega),
    nrow(r$item_stats)
  ))
}

cat("\n")

# IRT summary
cat("### Teoria Odpowiedzi na Pozycje Testowe (IRT)\n\n")

for (name in names(irt_results)) {
  r <- irt_results[[name]]
  label <- ifelse(name == "all", "Caly test", paste("Wersja", name))

  cat(sprintf(
    "- **%s:** Wybrany model: %s, N itemow = %d\n",
    label,
    r$preferred_name,
    ncol(r$data_items)
  ))

  # Zakres parametrow z wybranego modelu
  params_df <- switch(
    r$preferred_name,
    "1PL" = r$params_1pl_df,
    "2PL" = r$params_2pl_df,
    "3PL" = r$params_3pl_df,
    r$params_2pl_df
  )

  if (!is.null(params_df)) {

    if ("a_dyskryminacja" %in% names(params_df) &&
        any(!is.na(params_df$a_dyskryminacja))) {
      a_range <- range(params_df$a_dyskryminacja, na.rm = TRUE)
      cat(sprintf("  - Dyskryminacja (a): %.2f - %.2f\n", a_range[1], a_range[2]))
    }

    if ("b_trudnosc" %in% names(params_df) &&
        any(!is.na(params_df$b_trudnosc))) {
      b_range <- range(params_df$b_trudnosc, na.rm = TRUE)
      cat(sprintf("  - Trudnosc (b): %.2f - %.2f\n", b_range[1], b_range[2]))
    }

    if ("g_zgadywanie" %in% names(params_df) &&
        any(!is.na(params_df$g_zgadywanie))) {
      g_range <- range(params_df$g_zgadywanie, na.rm = TRUE)
      cat(sprintf("  - Zgadywanie (g): %.2f - %.2f\n", g_range[1], g_range[2]))
    }
  }
}

cat("\n")

# Item Fit summary
if (length(fit_results) > 0) {
  cat("### Dopasowanie itemow (Item Fit)\n\n")

  for (name in names(fit_results)) {
    r <- fit_results[[name]]
    label <- ifelse(name == "all", "Caly test", paste("Wersja", name))

    if (!is.null(r$sx2)) {

      p_col <- grep("^p", names(r$sx2), value = TRUE)[1]

      if (!is.na(p_col)) {
        n_misfit <- sum(r$sx2[[p_col]] < 0.05, na.rm = TRUE)
        n_total <- nrow(r$sx2)

        cat(sprintf(
          "- **%s (S-X2):** %d/%d itemow z niedopasowaniem\n",
          label,
          n_misfit,
          n_total
        ))
      }
    }
  }

  cat("\n")
}

# Elimination summary
if (length(elimination_results) > 0) {
  cat("### Eliminacja itemow\n\n")

  for (name in names(elimination_results)) {
    r <- elimination_results[[name]]
    label <- ifelse(name == "all", "Caly test", paste("Wersja", name))

    cat(sprintf(
      "- **%s:** Usunieto %d itemow, pozostalo %d\n",
      label,
      length(r$removed_items),
      length(r$remaining_items)
    ))

    if (length(r$removed_items) > 0) {
      cat(sprintf(
        "  - Usuniete: %s\n",
        paste(r$removed_items, collapse = ", ")
      ))
    }
  }

  cat("\n")
}

cat("### Zalecenia\n\n")
cat("1. **Przejrzyj itemy z niska dyskryminacja** (a < 0.50 lub r.cor < 0.20) -\n")
cat("   rozwazyc rewizje lub usuniecie.\n")
cat("2. **Sprawdz itemy z niedopasowaniem** (S-X2 p < 0.05 lub infit > 1.30) -\n")
cat("   przeanalizuj ICC w poszukiwaniu wzorcow niedopasowania.\n")
cat("3. **Sprawdz itemy z wysokim parametrem zgadywania** (g > 0.25, szczegolnie g > 0.35) -\n")
cat("   moga wskazywac na slabe dystraktory lub mozliwosc odgadniecia odpowiedzi.\n")
cat("4. **Itemy z DIF kategorii C** powinny byc zrewidowane pod katem tresci.\n")
cat("5. **Rzetelnosc** - jesli alpha < 0.70, rozwazyc dodanie itemow lub\n")
cat("   rewizje istniejacych.\n")
cat("6. **Funkcja informacyjna testu** - sprawdz, czy test dobrze mierzy\n")
cat("   w zakresie theta istotnym dla celu pomiaru.\n\n")
```

```{r export-results}
# ============================================================================
# EKSPORT WYNIKOW DO EXCELA
# ============================================================================

cat("## Eksport wynikow\n\n")

export_sheets <- list()

safe_sheet_name <- function(x) {
  x <- gsub("[^A-Za-z0-9_]", "_", x)
  substr(x, 1, 31)
}

z_score <- function(x) {
  if (all(is.na(x)) || sd(x, na.rm = TRUE) == 0) {
    return(rep(NA, length(x)))
  }
  as.numeric(scale(x))
}

# CTT
for (name in names(ctt_results)) {
  label <- ifelse(name == "all", "CTT", paste0("CTT_v", name))
  export_sheets[[safe_sheet_name(label)]] <- ctt_results[[name]]$item_stats
}

# IRT parametry
for (name in names(irt_results)) {
  r <- irt_results[[name]]

  export_sheets[[safe_sheet_name(ifelse(name == "all", "IRT_1PL", paste0("IRT_1PL_v", name)))]] <- r$params_1pl_df
  export_sheets[[safe_sheet_name(ifelse(name == "all", "IRT_2PL", paste0("IRT_2PL_v", name)))]] <- r$params_2pl_df

  if (!is.null(r$params_3pl_df)) {
    export_sheets[[safe_sheet_name(ifelse(name == "all", "IRT_3PL", paste0("IRT_3PL_v", name)))]] <- r$params_3pl_df
  }
}

# Wyniki osob: suma punktow + theta IRT
person_scores_all <- list()

for (name in names(irt_results)) {

  r <- irt_results[[name]]
  d <- r$data_items

  row_ids <- match(rownames(d), rownames(raw_data))

  raw_score <- rowSums(d, na.rm = TRUE)
  n_answered <- rowSums(!is.na(d))
  percent_score <- raw_score / n_answered

  fs <- mirt::fscores(
    r$preferred_model,
    method = "EAP",
    full.scores.SE = TRUE
  )

  theta <- fs[, 1]

  theta_se <- if (ncol(fs) >= 2) {
    fs[, 2]
  } else {
    NA
  }

  person_df <- data.frame(
  raw_score = raw_score,
  z_score = round(z_score(raw_score), 4),
  theta_EAP = round(theta, 4),
  theta_SE = round(theta_se, 4),
  theta_z = round(z_score(theta), 4),
  wybrany_model = r$preferred_name
)

# Dodaj ID osoby, jesli podano
id_var <- params$id_var
if (!is.null(id_var) && id_var %in% names(raw_data)) {
  person_df <- cbind(
    ID = raw_data[[id_var]][row_ids],
    person_df
  )
}

# Dodaj grupe, jesli istnieje
if (exists("group_var") && !is.null(group_var) && group_var %in% names(raw_data)) {
  person_df$grupa <- raw_data[[group_var]][row_ids]
}

# Dodaj wersje testu tylko jesli faktycznie istnieje wiele wersji
if (exists("has_versions") && has_versions &&
    "detected_version" %in% names(raw_data)) {

  person_df$wersja <- raw_data$detected_version[row_ids]
}

person_scores_all[[name]] <- person_df
}

person_scores_export <- do.call(rbind, person_scores_all)
export_sheets[["Wyniki_osob"]] <- person_scores_export

# Item Fit
for (name in names(fit_results)) {
  r <- fit_results[[name]]
  label <- ifelse(name == "all", "ItemFit", paste0("ItemFit_v", name))

  if (!is.null(r$sx2) && !is.null(r$infit)) {

    sx2_col <- grep("S_X2", names(r$sx2), value = TRUE)[1]
    p_col <- grep("^p", names(r$sx2), value = TRUE)[1]
    infit_col <- grep("infit", names(r$infit), ignore.case = TRUE, value = TRUE)[1]
    outfit_col <- grep("outfit", names(r$infit), ignore.case = TRUE, value = TRUE)[1]

    if (!is.na(sx2_col) && !is.na(p_col) &&
        !is.na(infit_col) && !is.na(outfit_col)) {

      fit_combined <- merge(
        data.frame(
          Item = rownames(r$sx2),
          S_X2 = round(r$sx2[[sx2_col]], 3),
          p_SX2 = round(r$sx2[[p_col]], 4)
        ),
        data.frame(
          Item = rownames(r$infit),
          Infit = round(r$infit[[infit_col]], 3),
          Outfit = round(r$infit[[outfit_col]], 3)
        ),
        by = "Item",
        all = TRUE
      )

      export_sheets[[safe_sheet_name(label)]] <- fit_combined
    }
  }
}

# DIF
if (exists("dif_results") && length(dif_results) > 0) {
  for (name in names(dif_results)) {
    export_sheets[[safe_sheet_name(paste0("DIF_", name))]] <- dif_results[[name]]
  }
}

# Zapisz
output_file <- sub("\\.[^.]+$", "_wyniki.xlsx", basename(params$data_path))

tryCatch({
  writexl::write_xlsx(export_sheets, path = output_file)

  cat(sprintf("Wyniki zapisane do: **%s**\n\n", output_file))
  cat("Arkusze:\n\n")

  for (s in names(export_sheets)) {
    cat(sprintf("- %s (%d wierszy)\n", s, nrow(export_sheets[[s]])))
  }

}, error = function(e) {
  cat("Blad zapisu Excel:", e$message, "\n")
  cat("Wyniki dostepne w obiektach R: ctt_results, irt_results, fit_results\n")
})

cat("\n")
```

------------------------------------------------------------------------

*Raport wygenerowany automatycznie za pomoca szablonu
`Psychometria_Uniwersalna.Rmd`.* *Pakiety: psych, mirt, sirt, ggplot2.*
