---
title: "Analiza Psychometryczna - Raport"
subtitle: "CTT, IRT, Item Fit, DIF"
author: "Analiza automatyczna"
date: "`r format(Sys.time(), '%d %B %Y')`"
output:
  html_document:
    toc: true
    toc_depth: 3
    toc_float: true
    number_sections: true
    theme: flatly
    code_folding: hide
    df_print: paged
params:
  # --- Sciezki i identyfikatory struktur ---
  data_path: !expr system.file("extdata", "math_data.csv", package = "aazbie")
  item_prefix: "mat_"
  id_var: NULL
  group_var: NULL
  exclude_items: NULL

  # --- Zarzadzanie wersjami testu ---
  version_var: NULL
  min_pattern_prop: 0.05
  item_missing_max_prop: 0.90
  warn_unclassified_prop: 0.05
  max_unclassified_prop: 0.20
  detected_version_col: "detected_version"

  # --- Kryteria Walidacji i CTT ---
  alpha_threshold: 0.70
  discrimination_min: 0.30
  correlation_threshold_negative: 0.00
  correlation_threshold_low: 0.15

  # --- Parametry Analizy DIF ---
  dif_group_var: NULL
  dif_method: "logistic"
editor_options:
  markdown:
    wrap: 72
---

```{r setup, include=FALSE}
knitr::opts_chunk$set(
  echo = TRUE,
  warning = FALSE,
  message = FALSE,
  fig.width = 10,
  fig.height = 7,
  fig.align = "center",
  results = "asis",
  error = TRUE
)

if (requireNamespace("aazbie", quietly = TRUE)) {
  library(aazbie)
}

# Fallback: zaladuj pliki silnika ze zrodel, jesli pakiet nie jest zainstalowany
if (!exists("read_psych_data", mode = "function")) {
  engine_candidates_valid <- c(
    file.path("..", "R", "silnik_psychometria_wczytanie_walidacja.R"),
    file.path("R", "silnik_psychometria_wczytanie_walidacja.R")
  )
  engine_path_valid <- engine_candidates_valid[file.exists(engine_candidates_valid)][1]
  if (is.na(engine_path_valid)) {
    stop("Nie znaleziono pliku silnika: silnik_psychometria_wczytanie_walidacja.R")
  }
  source(engine_path_valid)
}

if (!exists("run_ctt_for_items", mode = "function")) {
  engine_candidates_analizy <- c(
    file.path("..", "R", "silnik_psychometria_analizy.R"),
    file.path("R", "silnik_psychometria_analizy.R")
  )
  engine_path_analizy <- engine_candidates_analizy[file.exists(engine_candidates_analizy)][1]
  if (is.na(engine_path_analizy)) {
    stop("Nie znaleziono pliku silnika: silnik_psychometria_analizy.R")
  }
  source(engine_path_analizy)
}
```

# Instrukcja przygotowania danych

Opis wymagan dotyczacych formatu danych, struktury, kodowania odpowiedzi oraz parametrow funkcji `aazbie::render_report()` znajduje sie w [README](https://github.com/szpliszla/aa-zbie#readme) projektu. # Wczytywanie i walidacja danych

```{r load-data}
# ============================================================================
# WCZYTYWANIE DANYCH PRZEZ SILNIK
# ============================================================================

raw_data <- read_psych_data(params$data_path)

cat("### Podsumowanie wczytanego zbioru\n\n")
cat("- **Plik wejsciowy:**", params$data_path, "\n")
cat("- **Liczba wierszy (N osob):**", nrow(raw_data), "\n")
cat("- **Liczba kolumn (Wszystkie zmienne):**", ncol(raw_data), "\n\n")
```

```{r identify-items}
# ============================================================================
# IDENTYFIKACJA POZYCJI TESTOWYCH PRZEZ SILNIK
# ============================================================================

item_cols <- identify_item_columns(
  raw_data = raw_data,
  item_prefix = params$item_prefix,
  exclude_items = params$exclude_items
)

if (length(params$exclude_items) > 0) {
  cat("### Recznie wykluczone pozycje testowe\n\n")
  cat(paste(params$exclude_items, collapse = ", "), "\n\n")
}

cat("### Zidentyfikowane pozycje testowe\n\n")
cat("- **Prefiks:**", params$item_prefix, "\n")
cat("- **Liczba aktywnych pozycji:**", length(item_cols), "\n")
cat("- **Zestawienie:**", paste(item_cols, collapse = ", "), "\n\n")
```

## Walidacja danych

```{r validation}
# ============================================================================
# KOMPLEKSOWA WALIDACJA DANYCH
# ============================================================================

validation_result <- validate_items_data(
  raw_data = raw_data,
  item_cols = item_cols
)

item_cols <- validation_result$item_cols
items_data <- validation_result$items_data
validation_issues <- validation_result$validation_issues
validation_warnings <- validation_result$validation_warnings

# Informacje o typie itemow (binarne / politomiczne / mieszane)
item_type <- validation_result$item_type
item_max_scores <- validation_result$item_max_scores
n_categories <- validation_result$n_categories

# --- 1. Sprawdzenie typow danych ---
cat("### 1. Sprawdzenie typow danych\n\n")

non_numeric <- validation_result$non_numeric_items

if (length(non_numeric) > 0) {
  cat("**UWAGA:** Nastepujace kolumny nie byly numeryczne i zostaly skonwertowane przez silnik:\n\n")

  conversion_diagnostics <- validation_result$conversion_diagnostics

  if (nrow(conversion_diagnostics) > 0) {
    print(knitr::kable(conversion_diagnostics, row.names = FALSE))
    cat("\n")
  } else {
    cat(paste("-", non_numeric, collapse = "\n"), "\n\n")
  }
} else {
  cat("Wszystkie kolumny itemow sa numeryczne. OK\n\n")
}

# --- 2. Sprawdzenie kodowania odpowiedzi ---
cat("### 2. Sprawdzenie kodowania odpowiedzi\n\n")

if (!is.null(item_type) && item_type %in% c("polytomous", "mixed")) {
  cat("**Typ itemow:**", item_type, "\n\n")

  n_binary <- sum(item_max_scores == 1, na.rm = TRUE)
  n_poly <- sum(item_max_scores > 1, na.rm = TRUE)

  if (item_type == "mixed") {
    cat(sprintf("- Itemy binarne (0/1): %d\n", n_binary))
    cat(sprintf("- Itemy politomiczne (0/1/2/...): %d\n", n_poly))
  } else {
    cat(sprintf("- Itemy politomiczne (0/1/2/...): %d\n", n_poly))
  }
  cat("\n")

  if (n_poly > 0) {
    poly_items <- names(item_max_scores[item_max_scores > 1])
    poly_info <- data.frame(
      Item = poly_items,
      Max_score = item_max_scores[poly_items],
      N_kategorii = n_categories[poly_items],
      row.names = NULL
    )
    print(knitr::kable(poly_info, row.names = FALSE))
    cat("\n")
  }
} else {
  cat("Wszystkie itemy zakodowane jako 0/1 (binarne). OK\n\n")
}

non_binary <- validation_result$non_binary_items

if (length(non_binary) > 0) {
  cat("**UWAGA:** Nastepujace itemy zawieraja nieprawidlowe wartosci i zostana wykluczone:\n\n")

  for (col in non_binary) {
    vals <- validation_result$non_binary_values[[col]]
    cat("-", col, ": wartosci =", paste(vals, collapse = ", "), "\n")
  }
  cat("\n")
}

# --- 3. Braki danych ---
cat("### 3. Analiza brakow danych\n\n")

missing_per_item <- colMeans(is.na(items_data)) * 100
missing_per_person <- rowMeans(is.na(items_data)) * 100

cat("**Braki danych per item:**\n\n")
missing_summary <- data.frame(
  Item = names(missing_per_item),
  Procent_brakow = round(missing_per_item, 1)
)
missing_summary <- missing_summary[order(-missing_summary$Procent_brakow), ]

items_with_missing <- missing_summary[missing_summary$Procent_brakow > 0, ]
if (nrow(items_with_missing) > 0) {
  cat("Itemy z brakami danych:\n\n")
  print(knitr::kable(items_with_missing, row.names = FALSE))
  cat("\n")
} else {
  cat("Brak brakujacych danych w itemach. OK\n\n")
}

cat("\n**Braki danych per osoba:**\n\n")
cat("- Sredni % brakow:", round(mean(missing_per_person), 1), "%\n")
cat("- Mediana % brakow:", round(stats::median(missing_per_person), 1), "%\n")
cat("- Max % brakow:", round(max(missing_per_person), 1), "%\n")
cat("- Osoby z >90% brakow:", sum(missing_per_person > 90), "\n\n")

# --- 4. Itemy z zerowa wariancja ---
cat("### 4. Sprawdzenie wariancji itemow\n\n")

zero_var_items <- validation_result$zero_variance_items

if (length(zero_var_items) > 0) {
  cat("**UWAGA:** Itemy z zerowa wariancja (wszyscy odpowiedzieli tak samo):\n\n")

  for (col in zero_var_items) {
    val <- unique(raw_data[[col]][!is.na(raw_data[[col]])])
    cat("-", col, "(wartosc:", val, ")\n")
  }

  cat("\nTe itemy zostana wykluczone z dalszych analiz.\n\n")
} else {
  cat("Wszystkie itemy maja niezerowa wariancje. OK\n\n")
}

# --- 5. Statystyki opisowe itemow ---
cat("### 5. Statystyki opisowe itemow\n\n")

item_means <- colMeans(items_data, na.rm = TRUE)
item_n <- colSums(!is.na(items_data))
max_scores_vec <- if (!is.null(item_max_scores)) {
  item_max_scores[names(item_means)]
} else {
  rep(1, length(item_means))
}
max_scores_vec[max_scores_vec == 0] <- 1

desc_stats <- data.frame(
  Item = names(item_means),
  N = item_n,
  Max_score = as.integer(max_scores_vec),
  Trudnosc_p = round(item_means / max_scores_vec, 3),
  Wariancja = round(sapply(items_data, var, na.rm = TRUE), 3)
)

desc_stats$Flaga <- ""
desc_stats$Flaga[desc_stats$Trudnosc_p < 0.05] <- "Bardzo trudny"
desc_stats$Flaga[desc_stats$Trudnosc_p > 0.95] <- "Bardzo latwy"
desc_stats$Flaga[desc_stats$N < 30] <- "Mala proba"

cat("**Interpretacja trudnosci (p = srednia / max):**\n\n")
cat("- p < 0.20: item bardzo trudny (malo osob odpowiada poprawnie)\n")
cat("- p = 0.20-0.80: optymalny zakres trudnosci\n")
cat("- p > 0.80: item latwy\n")
cat("- p > 0.95 lub p < 0.05: item ekstremalny - rozwazyc usuniecie\n\n")

print(knitr::kable(desc_stats, row.names = FALSE))
cat("\n")
```

```{r detect-versions}
# ============================================================================
# WYKRYWANIE WERSJI TESTU (missing by design)
# ============================================================================

cat("### 6. Wykrywanie wersji testu / brakow strukturalnych\n\n")

version_var <- params$version_var

version_result <- detect_test_versions(
  raw_data = raw_data,
  items_data = items_data,
  item_cols = item_cols,
  version_var = version_var,
  min_pattern_prop = params$min_pattern_prop,
  item_missing_max_prop = params$item_missing_max_prop,
  detected_version_col = params$detected_version_col,
  warn_unclassified_prop = params$warn_unclassified_prop,
  max_unclassified_prop = params$max_unclassified_prop
)

raw_data <- version_result$raw_data
detected_version_col <- version_result$detected_version_col
detected_versions <- version_result$detected_versions
version_items <- version_result$version_items
version_data <- version_result$version_data
has_versions <- version_result$has_multiple_versions

cat("- **Metoda wykrywania:**", version_result$detection_method, "\n")

if (!is.null(version_var) && version_var %in% names(raw_data)) {
  cat("- **Zmienna wersji testu:**", version_var, "\n")
}

if (length(version_result$detection_warnings) > 0) {
  cat("\n**Uwagi diagnostyczne:**\n\n")
  for (warning_text in version_result$detection_warnings) {
    cat("-", warning_text, "\n")
  }
}

if (nrow(version_result$version_summary) > 0) {
  cat("\n**Wykryte wersje testu:**\n\n")
  print(knitr::kable(version_result$version_summary, row.names = FALSE))
  cat("\n")

  # Ostrzezenie o odrzuconych osobach
  n_unclassified <- length(version_result$unclassified_rows)
  if (n_unclassified > 0) {
    pct_lost <- round(n_unclassified / nrow(raw_data) * 100, 1)
    cat(sprintf(
      "\n**UWAGA:** %d obserwacji (%s%%) nie zostalo przypisanych do zadnej wersji ",
      n_unclassified, pct_lost
    ))
    cat("i zostanie pominiete w analizach per wersja.\n\n")
  }
} else {
  cat("\nNie wykryto osobnych wersji testu.\n\n")
}
```

```{r prepare-analysis-data}
# ============================================================================
# PRZYGOTOWANIE DANYCH DO ANALIZ
# ============================================================================

analysis_data <- raw_data

group_var <- params$group_var
has_groups <- !is.null(group_var) && group_var %in% names(raw_data)

if (has_groups) {
  cat("### Zmienna grupujaca:", group_var, "\n\n")
  group_table <- table(raw_data[[group_var]], useNA = "ifany")
  cat("Rozklad grup:\n\n")
  for (i in seq_along(group_table)) {
    cat("-", names(group_table)[i], ":", group_table[i], "obserwacji\n")
  }
  cat("\n")
}

if (has_versions) {
  cat("Analizy beda prowadzone oddzielnie dla wykrytych wersji testu.\n\n")
} else {
  cat("Jedna wersja testu lub brak potrzeby rozdzielania analiz wedlug wersji.\n\n")
}
```

# Klasyczna Teoria Testow (CTT) {.tabset}

## Opis metody

**Klasyczna Teoria Testow (CTT)** to podstawowe podejscie do analizy psychometrycznej. Oceniamy jakosc itemow i calego testu za pomoca nastepujacych wskaznikow:

| Wskaznik | Opis | Kryterium |
|--------------------------|------------------|----------------------------|
| **Trudnosc (p)** | Odsetek poprawnych odpowiedzi | 0.20 - 0.80 (optymalne) |
| **Moc roznicujaca (r.cor)** | Skorygowana korelacja item-test | \> 0.30 (dobra), \> 0.20 (akceptowalna) |
| **r.drop** | Korelacja item-reszta (item-rest) | \> 0.20 |
| **Alpha Cronbacha** | Rzetelnosc testu (spojnosc wewn.) | \> 0.70 (akceptowalna), \> 0.80 (dobra) |
| **Omega McDonalda** | Rzetelnosc uwzgledniajaca strukture | \> 0.70 |

**Sposob interpretacji:**

- **Trudnosc (p):** Wartosc bliska 0 = item trudny (malo osob poprawnie), bliska 1 = latwy. Optymalne itemy maja p miedzy 0.20 a 0.80. Itemy skrajne (p \< 0.05 lub p \> 0.95) nie roznicuja badanych i powinny byc rozwazone do usuniecia.
- **Moc roznicujaca (r.cor):** Informuje, jak dobrze item rozroznia miedzy osobami o wysokim i niskim wyniku. Wartosci ujemne lub bliskie 0 wskazuja na problem.
- **Alpha Cronbacha:** Miara spojnosci wewnetrznej. Rosnie z liczba itemow i ich korelacja. Alpha \> 0.70 jest ogolnie akceptowalna.

```{r ctt-analysis}
# ============================================================================
# ANALIZA CTT (silnik pakietu)
# ============================================================================

cat("## Wyniki CTT\n\n")

render_ctt_result <- function(result) {

  if (!isTRUE(result$status$ok)) {
    cat("**Nie przeprowadzono analizy CTT:**", result$status$message, "\n\n")
    return(invisible(NULL))
  }

  cat("### CTT:", result$label, "\n\n")
  cat("- N osob:", result$n_persons, "\n")
  cat("- N itemow:", result$n_items, "\n\n")

  if (length(result$zero_variance_items) > 0) {
    cat("Wykluczono", length(result$zero_variance_items),
        "itemow z zerowa wariancja:",
        paste(result$zero_variance_items, collapse = ", "), "\n\n")
  }

  cat("#### Rzetelnosc\n\n")
  print(knitr::kable(result$reliability, row.names = FALSE))
  cat("\n")

  cat("#### Statystyki itemow\n\n")
  print(knitr::kable(result$item_stats, row.names = FALSE))
  cat("\n")

  print(knitr::kable(result$ocena_counts, row.names = FALSE))
  cat("\n")

  n_bad <- sum(result$item_stats$r_cor < 0, na.rm = TRUE)
  n_weak <- sum(result$item_stats$r_cor >= 0 & result$item_stats$r_cor < 0.20, na.rm = TRUE)
  n_good <- sum(result$item_stats$r_cor >= 0.30, na.rm = TRUE)

  cat("#### Interpretacja CTT\n\n")
  cat(sprintf("- **Itemow z ujemna korelacja:** %d (do usuniecia)\n", n_bad))
  cat(sprintf("- **Itemow slabych (r < 0.20):** %d (do rozwazenia)\n", n_weak))
  cat(sprintf("- **Itemow dobrych (r >= 0.30):** %d z %d\n", n_good, nrow(result$item_stats)))
  cat(sprintf("- **Alpha Cronbacha:** %.3f (%s)\n\n", result$alpha,
              interpret_alpha(result$alpha)))

  if (n_bad > 0) {
    cat("**Rekomendacja:** Nastepujace itemy maja ujemna korelacje z wynikiem calkowitym\n")
    cat("i powinny zostac usuniete lub zrewidowane:\n\n")
    bad_items <- result$item_stats$Item[result$item_stats$r_cor < 0]
    for (bi in bad_items) cat("-", bi, "\n")
    cat("\n")
  }

  if (!is.null(result$plots$ctt_map)) {
    print(result$plots$ctt_map)
    cat("\n\n")
  }
}

ctt_results <- list()

if (has_versions) {
  for (v in detected_versions) {
    v_rows <- which(raw_data[[detected_version_col]] == v)
    v_items <- version_items[[as.character(v)]]
    v_data <- items_data[v_rows, v_items, drop = FALSE]
    v_max <- item_max_scores[v_items]

    result <- run_ctt_for_items(
      v_data,
      label = paste("Wersja", v),
      item_max_scores = v_max
    )
    render_ctt_result(result)
    if (isTRUE(result$status$ok)) ctt_results[[as.character(v)]] <- result
  }
} else {
  result <- run_ctt_for_items(
    items_data,
    label = "Caly test",
    item_max_scores = item_max_scores
  )
  render_ctt_result(result)
  if (isTRUE(result$status$ok)) ctt_results[["all"]] <- result
}
```

## Sekwencyjna eliminacja itemow

```{r ctt-sequential}
# ============================================================================
# SEKWENCYJNA ELIMINACJA ITEMOW (silnik pakietu)
# ============================================================================

cat("### Sekwencyjna eliminacja slabych itemow\n\n")
cat("Procedura eliminacji:\n\n")
cat("1. **Krok 1:** Usun itemy z ujemna korelacja (r <= 0)\n")
cat("2. **Krok 2:** Usun itemy z bardzo niska korelacja (r <= 0.10)\n")
cat("3. **Krok 3:** Usun itemy z niska korelacja (r <= 0.15)\n\n")

render_elimination_result <- function(result) {

  if (!isTRUE(result$status$ok)) {
    cat("**Nie przeprowadzono eliminacji:**", result$status$message, "\n\n")
    return(invisible(NULL))
  }

  cat("####", result$label, "\n\n")

  if (nrow(result$steps) > 0) {
    display_steps <- result$steps[, c("Krok", "N_itemow", "Alpha", "Usunieto")]
    display_steps$Usunieto[is.na(display_steps$Usunieto)] <- "-"
    print(knitr::kable(display_steps, row.names = FALSE))
    cat("\n")
  }
}

elimination_results <- list()

if (has_versions) {
  for (v in detected_versions) {
    v_rows <- which(raw_data[[detected_version_col]] == v)
    v_items <- version_items[[as.character(v)]]
    v_data <- items_data[v_rows, v_items, drop = FALSE]

    result <- sequential_elimination(v_data, label = paste("Wersja", v))
    render_elimination_result(result)
    if (isTRUE(result$status$ok)) elimination_results[[as.character(v)]] <- result
  }
} else {
  result <- sequential_elimination(items_data, label = "Caly test")
  render_elimination_result(result)
  if (isTRUE(result$status$ok)) elimination_results[["all"]] <- result
}
```

# Teoria Odpowiedzi na Pozycje Testowe (IRT) {.tabset}

## Opis metody

**Teoria Odpowiedzi na Pozycje Testowe (IRT)** modeluje prawdopodobienstwo poprawnej odpowiedzi jako funkcje zdolnosci osoby (theta) i parametrow itemu.

### Modele binarne

| Model | Parametry | Opis |
|----------------------|--------------------------------|-------------------|
| **1PL (Rasch)** | trudnosc (b) | Wszystkie itemy rownie dobrze roznicuja |
| **2PL** | dyskryminacja (a), trudnosc (b) | Itemy moga roznic sie moca roznicujaca |
| **3PL** | dyskryminacja (a), trudnosc (b), zgadywanie (g) | Model uwzglednia mozliwosc odgadniecia poprawnej odpowiedzi |

### Modele politomiczne

| Model | Parametry | Opis |
|----------------------|--------------------------------|-------------------|
| **Rasch-PCM** | progi trudnosci (b1, b2, ...) | Partial Credit Model z rowna dyskryminacja |
| **2PL-GPCM** | dyskryminacja (a), progi (b1, b2, ...) | Generalized Partial Credit Model z wolna dyskryminacja |

### Parametry itemow (IRT)

| Parametr | Symbol | Opis | Zakres typowy |
|------------------|------------------|------------------|--------------------|
| Dyskryminacja | a | Jak stromo rosnie krzywa ICC | 0.5 - 2.5 (optymalnie) |
| Trudnosc | b | Poziom theta, przy ktorym P = 0.50 | -3 do +3 |
| Zgadywanie | g | Dolna asymptota ICC | 0.00 - 0.35 |
| Progi | b1, b2, ... | Punkty przejscia miedzy kategoriami | -3 do +3 |

### Porownanie modeli

Porownanie modeli wykonujemy testem ilorazu wiarogodnosci (LRT). Jesli bardziej zlozony model jest istotnie lepszy (p \< 0.05), wybieramy go. Dodatkowo porownujemy AIC i BIC - nizsze wartosci wskazuja lepszy model.

```{r irt-analysis}
# ============================================================================
# ANALIZA IRT (silnik pakietu)
# ============================================================================

cat("## Wyniki IRT\n\n")

render_irt_result <- function(result) {

  if (!isTRUE(result$status$ok)) {
    cat("**Nie przeprowadzono analizy IRT:**", result$status$message, "\n\n")
    return(invisible(NULL))
  }

  cat("### IRT:", result$label, "\n\n")
  cat("- N osob:", result$n_persons, "\n")
  cat("- N itemow:", result$n_items, "\n")
  cat("- Typ itemow:", result$item_type, "\n\n")

  # --- Porownanie modeli ---
  cat("#### Porownanie modeli\n\n")

  if (!is.null(result$comparison_df)) {
    display_comp <- result$comparison_df[, c("Model", "AIC", "BIC", "LogLik", "df", "selected")]
    print(knitr::kable(display_comp, row.names = FALSE))
    cat("\n")
  }

  # --- LRT ---
  if (!is.null(result$lrt) && nrow(result$lrt) > 0) {
    cat("#### Test ilorazu wiarogodnosci (LRT)\n\n")
    print(knitr::kable(result$lrt, row.names = FALSE))
    cat("\n")
  }

  cat("**Wybrany model:**", result$preferred_name, "\n\n")

  # --- Parametry itemow ---
  cat("#### Parametry itemow IRT\n\n")

  model_names <- c()
  params_list <- list()

  if (!is.null(result$params_1pl_df) && nrow(result$params_1pl_df) > 0) {
    params_list[["1"]] <- result$params_1pl_df
    model_names <- c(model_names, unique(result$params_1pl_df$Model)[1])
  }
  if (!is.null(result$params_2pl_df) && nrow(result$params_2pl_df) > 0) {
    params_list[["2"]] <- result$params_2pl_df
    model_names <- c(model_names, unique(result$params_2pl_df$Model)[1])
  }
  if (!is.null(result$params_3pl_df) && nrow(result$params_3pl_df) > 0) {
    params_list[["3"]] <- result$params_3pl_df
    model_names <- c(model_names, unique(result$params_3pl_df$Model)[1])
  }

  for (idx in seq_along(params_list)) {
    cat("##### Model", model_names[idx], "\n\n")
    print(knitr::kable(params_list[[idx]], row.names = FALSE))
    cat("\n")
  }

  cat("**Do dalszych wykresow i analiz uzyto modelu:**", result$preferred_name, "\n\n")

  # --- Interpretacja parametrow ---
  cat("**Interpretacja parametrow IRT:**\n\n")
  cat("- **Dyskryminacja (a):** Im wieksza, tym lepiej item rozroznia osoby o roznych zdolnosciach.\n")
  cat("  - a < 0.50: item slabo roznicuje\n")
  cat("  - a = 0.50-1.50: umiarkowana do dobrej dyskryminacji\n")
  cat("  - a > 1.50: bardzo dobra dyskryminacja\n")
  cat("  - a < 0: item odwrotnie skorelowany z cecha - powazny problem\n\n")

  cat("- **Trudnosc (b):** Punkt na skali theta, gdzie prawdopodobienstwo poprawnej odpowiedzi wynosi ok. 0.50.\n")
  cat("  - b < -2: item bardzo latwy\n")
  cat("  - b = -1 do +1: umiarkowana trudnosc\n")
  cat("  - b > +2: item bardzo trudny\n\n")

  if (result$item_type %in% c("polytomous", "mixed")) {
    cat("- **Progi (b1, b2, ...):** Punkty na skali theta, gdzie prawdopodobienstwo przejscia do wyzszej kategorii wynosi 0.50.\n\n")
  }

  # --- Wykresy IRT ---
  cat("#### Wykresy IRT dla wybranego modelu:", result$preferred_name, "\n\n")

  if (!is.null(result$plots)) {
    if (!is.null(result$plots$tif)) {
      cat("##### Funkcja informacyjna testu (TIF)\n\n")
      print(result$plots$tif)
      cat("\n\n")
    }

    if (!is.null(result$plots$icc)) {
      cat("##### Krzywe charakterystyczne itemow (ICC)\n\n")
      for (p in result$plots$icc) {
        print(p)
      }
      cat("\n\n")
    }

    if (!is.null(result$plots$empirical_icc)) {
      cat("##### Empiryczne dopasowanie ICC do danych\n\n")
      for (p in result$plots$empirical_icc) {
        print(p)
      }
      cat("\n\n")
    }

    if (!is.null(result$plots$theta_dist)) {
      cat("##### Rozklad zdolnosci osob (theta)\n\n")
      print(result$plots$theta_dist)
      cat("\n\n")
    }
  }
}

irt_results <- list()

if (has_versions) {

  for (v in detected_versions) {

    v_rows <- which(raw_data[[detected_version_col]] == v)
    v_items <- version_items[[as.character(v)]]

    if (!is.null(elimination_results[[as.character(v)]])) {
      v_items_clean <- elimination_results[[as.character(v)]]$remaining_items
    } else {
      v_items_clean <- v_items
    }

    v_items_clean <- intersect(v_items_clean, colnames(items_data))
    v_data <- items_data[v_rows, v_items_clean, drop = FALSE]
    v_max <- item_max_scores[v_items_clean]

    result <- run_irt_for_items(
      v_data,
      label = paste("Wersja", v),
      item_type = item_type,
      item_max_scores = v_max
    )

    render_irt_result(result)
    if (isTRUE(result$status$ok)) irt_results[[as.character(v)]] <- result
  }

} else {

  if (!is.null(elimination_results[["all"]])) {
    clean_items <- elimination_results[["all"]]$remaining_items
    clean_items <- intersect(clean_items, colnames(items_data))
    clean_data <- items_data[, clean_items, drop = FALSE]
    clean_max <- item_max_scores[clean_items]
  } else {
    clean_data <- items_data
    clean_max <- item_max_scores
  }

  result <- run_irt_for_items(
    clean_data,
    label = "Caly test",
    item_type = item_type,
    item_max_scores = clean_max
  )

  render_irt_result(result)
  if (isTRUE(result$status$ok)) irt_results[["all"]] <- result
}
```

# Dopasowanie itemow (Item Fit) {.tabset}

## Opis metody

**Dopasowanie itemow** (item fit) sprawdza, czy poszczegolne itemy sa dobrze opisywane przez wybrany model IRT. Item ze zlym dopasowaniem zachowuje sie nieprzewidywalnie.

### Statystyki dopasowania

| Statystyka | Opis | Kryterium |
|----------------------------|------------------|--------------------------|
| **PV-Q1**\* | Statystyka Chalmers & Ng (2017) - bootstrap | p \> 0.05 = dobre dopasowanie |
| **Infit MNSQ** | Srednia kwadratow reszt wazona informacja | 0.70 - 1.30 (akceptowalne) |
| **Outfit MNSQ** | Srednia kwadratow reszt niewazona | 0.70 - 1.30 (akceptowalne) |
| **S-X2** | Statystyka Orlando-Thissen | p \> 0.05 = dobre dopasowanie |

### Sposob interpretacji

- **PV-Q1\***: Preferowana metoda (Chalmers & Ng, 2017). Uzywa parametrycznego bootstrapu. Wartosc p \> 0.05 oznacza, ze model dobrze opisuje dany item.
- **Infit MNSQ**: Wrazliwy na niedopasowanie w zakresie sredniej zdolnosci (tam gdzie jest najwiecej danych). Wartosci \> 1.30 oznaczaja niedopasowanie.
- **Outfit MNSQ**: Wrazliwy na niedopasowanie w skrajnych wartosciach theta. Bardziej podatny na wartosci odstajace.
- **S-X2**: Klasyczna metoda Orlando-Thissen. Mniej dokladna niz PV-Q1\* przy malych probach.

```{r item-fit}
# ============================================================================
# ITEM FIT (silnik pakietu)
# ============================================================================

cat("## Wyniki Item Fit\n\n")

render_item_fit_result <- function(result) {

  if (!isTRUE(result$status$ok)) {
    cat("**Nie przeprowadzono analizy item fit:**", result$status$message, "\n\n")
    return(invisible(NULL))
  }

  cat("### Item Fit:", result$label, "\n\n")

  # S-X2
  if (isTRUE(result$sx2_status$ok) && !is.null(result$sx2_df)) {
    cat("#### Statystyka S-X2 (Orlando-Thissen)\n\n")
    print(knitr::kable(result$sx2_df, row.names = FALSE))
    cat("\n")

    n_misfit <- sum(result$sx2_df$p < 0.05, na.rm = TRUE)
    cat(sprintf("**Podsumowanie S-X2:** %d z %d itemow wykazuje niedopasowanie (p < 0.05).\n\n",
                n_misfit, nrow(result$sx2_df)))
  } else if (!is.null(result$sx2_status$message)) {
    cat("#### S-X2\n\n")
    cat("**Uwaga:**", result$sx2_status$message, "\n\n")
  }

  # Infit / Outfit
  if (isTRUE(result$infit_status$ok) && !is.null(result$infit_df)) {
    cat("#### Statystyki Infit i Outfit\n\n")
    print(knitr::kable(result$infit_df, row.names = FALSE))
    cat("\n")

    n_infit_bad <- sum(result$infit_df$Infit_MNSQ > 1.30 | result$infit_df$Infit_MNSQ < 0.70, na.rm = TRUE)
    n_outfit_bad <- sum(result$infit_df$Outfit_MNSQ > 1.30 | result$infit_df$Outfit_MNSQ < 0.70, na.rm = TRUE)

    cat(sprintf("**Podsumowanie Infit:** %d z %d itemow poza zakresem 0.70-1.30\n",
                n_infit_bad, nrow(result$infit_df)))
    cat(sprintf("**Podsumowanie Outfit:** %d z %d itemow poza zakresem 0.70-1.30\n\n",
                n_outfit_bad, nrow(result$infit_df)))
  } else if (!is.null(result$infit_status) && !isTRUE(result$infit_status$ok)) {
    cat("#### Infit / Outfit\n\n")
    cat("**Uwaga:**", result$infit_status$message, "\n\n")
  }

  # Wykres zbiorczy
  if (!is.null(result$plots$fit_map)) {
    cat("#### Wykres zbiorczy item fit\n\n")
    print(result$plots$fit_map)
    cat("\n\n")
  }

  cat("**Interpretacja ogolna item fit:**\n\n")
  cat("- Itemy z dobrym dopasowaniem (S-X2 p > 0.05 ORAZ infit/outfit w zakresie 0.70-1.30)\n")
  cat("  sa dobrze opisywane przez model IRT.\n")
  cat("- **Niedodopasowanie (misfit):** Infit/Outfit > 1.30 oznacza, ze item jest mniej\n")
  cat("  przewidywalny niz zaklada model.\n")
  cat("- **Przeddopasowanie (overfit):** Infit/Outfit < 0.70 moze wskazywac na\n")
  cat("  zaleznosc lokalna miedzy itemami.\n\n")
}

fit_results <- list()

for (name in names(irt_results)) {
  label <- ifelse(name == "all", "Caly test", paste("Wersja", name))
  result <- run_item_fit(irt_results[[name]], label = label)
  render_item_fit_result(result)
  if (isTRUE(result$status$ok)) fit_results[[name]] <- result
}
```

# Roznicowe Funkcjonowanie Itemow (DIF) {.tabset}

## Opis metody

**DIF (Differential Item Functioning)** sprawdza, czy itemy testowe dzialaja jednakowo w roznych grupach (np. plec, grupa eksperymentalna vs kontrolna).

**Czym jest DIF?** Item wykazuje DIF, jesli osoby z roznych grup o tym samym poziomie zdolnosci (theta) maja rozne prawdopodobienstwo poprawnej odpowiedzi. DIF oznacza, ze item jest "nieuczciwy" (biased) - faworyzuje jedna grupe.

### Metoda

Dla itemow binarnych stosujemy regresje logistyczna (Swaminathan & Rogers, 1990) z pakietu sirt.
Dla itemow politomicznych i mieszanych stosujemy modelowy DIF w mirt (constrained baseline).

### Klasyfikacja ETS (itemy binarne)

| Kategoria | Kryterium                 | Interpretacja                 |
|-----------|---------------------------|-------------------------------|
| **A**     | abs(delta) \< 1.0         | Pomijalne DIF - item OK       |
| **B**     | 1.0 \<= abs(delta) \< 1.5 | Umiarkowane DIF - monitorowac |
| **C**     | abs(delta) \>= 1.5        | Duze DIF - rozwazyc usuniecie |

```{r dif-analysis}
# ============================================================================
# ANALIZA DIF (silnik pakietu)
# ============================================================================

cat("## Wyniki DIF\n\n")

dif_all <- run_dif_analysis(
  raw_data = raw_data,
  items_data = items_data,
  irt_results = irt_results,
  dif_group_var = params$dif_group_var,
  group_var = params$group_var,
  has_groups = has_groups,
  has_versions = has_versions,
  detected_version_col = detected_version_col
)

if (!isTRUE(dif_all$status$ok)) {
  cat("**Nie przeprowadzono analizy DIF:**", dif_all$status$message, "\n\n")
} else {

  cat("**Zmienna grupujaca DIF:**", dif_all$dif_group_var, "\n")
  cat("**Grupy:**", paste(dif_all$groups, collapse = " vs "), "\n\n")

  dif_results <- dif_all$results

  for (pair_name in names(dif_results)) {
    r <- dif_results[[pair_name]]

    if (!isTRUE(r$status$ok)) {
      cat("####", r$label, "\n\n")
      cat("**Nie przeprowadzono analizy DIF:**", r$status$message, "\n\n")
      next
    }

    cat("####", r$label, "\n\n")
    cat("- Grupa referencyjna:", r$group_ref, "(n =", r$n_ref, ")\n")
    cat("- Grupa fokalna:", r$group_focal, "(n =", r$n_focal, ")\n")
    cat("- Metoda:", r$method, "\n")
    cat("- Itemy:", r$n_items, "\n\n")

    # Tabela wynikow DIF
    if (!is.null(r$dif_df) && nrow(r$dif_df) > 0) {
      print(knitr::kable(r$dif_df, row.names = FALSE))
      cat("\n")

      # Podsumowanie: binarne (ETS) vs politomiczne (p_holm)
      if ("ETS" %in% names(r$dif_df)) {
        n_a <- sum(grepl("^A", r$dif_df$ETS), na.rm = TRUE)
        n_b <- sum(grepl("^B", r$dif_df$ETS), na.rm = TRUE)
        n_c <- sum(grepl("^C", r$dif_df$ETS), na.rm = TRUE)

        cat(sprintf("**Podsumowanie ETS:** A = %d, B = %d, C = %d (z %d itemow)\n\n",
                    n_a, n_b, n_c, nrow(r$dif_df)))

        if (n_c > 0) {
          cat("**UWAGA:** Nastepujace itemy wykazuja duze DIF (kategoria C):\n\n")
          c_items <- r$dif_df$Item[grepl("^C", r$dif_df$ETS)]
          for (ci in c_items) {
            pdiff <- r$dif_df$pdiff_adj[r$dif_df$Item == ci]
            direction <- ifelse(pdiff > 0,
                                paste("latwiejszy dla grupy", r$group_focal),
                                paste("latwiejszy dla grupy", r$group_ref))
            cat(sprintf("- **%s** (pdiff = %.3f): %s\n", ci, pdiff, direction))
          }
          cat("\n")
        }
      } else if ("p_holm" %in% names(r$dif_df)) {
        n_sig <- sum(r$dif_df$p_holm < 0.05, na.rm = TRUE)
        cat(sprintf("**Podsumowanie:** %d z %d itemow z istotnym DIF (p Holm < 0.05)\n\n",
                    n_sig, nrow(r$dif_df)))
      }
    }

    # Wykres
    if (!is.null(r$plots$dif)) {
      print(r$plots$dif)
      cat("\n\n")
    }
  }

  # Podsumowanie DIF
  if (length(dif_results) > 0) {
    cat("### Podsumowanie DIF\n\n")
    cat("**Interpretacja ogolna:**\n\n")
    cat("- Jesli wiekszosc itemow ma klasyfikacje **A** lub p Holm > 0.05, test jest sprawiedliwy\n")
    cat("  dla porownywanych grup.\n")
    cat("- Itemy z klasyfikacja **B** lub umiarkowanym DIF wymagaja monitorowania.\n")
    cat("- Itemy z klasyfikacja **C** lub bardzo istotnym DIF powinny byc zbadane merytoryczne.\n\n")
  }
}
```

# Podsumowanie i rekomendacje

```{r summary}
# ============================================================================
# PODSUMOWANIE
# ============================================================================

cat("## Ogolne podsumowanie analiz\n\n")

# CTT summary
cat("### Klasyczna Teoria Testow (CTT)\n\n")

for (name in names(ctt_results)) {
  r <- ctt_results[[name]]
  label <- ifelse(name == "all", "Caly test", paste("Wersja", name))

  cat(sprintf(
    "- **%s:** Alpha = %.3f, Omega = %.3f, N itemow = %d\n",
    label,
    r$alpha,
    ifelse(is.na(r$omega), NA, r$omega),
    nrow(r$item_stats)
  ))
}

cat("\n")

# IRT summary
cat("### Teoria Odpowiedzi na Pozycje Testowe (IRT)\n\n")

for (name in names(irt_results)) {
  r <- irt_results[[name]]
  label <- ifelse(name == "all", "Caly test", paste("Wersja", name))

  cat(sprintf(
    "- **%s:** Wybrany model: %s, Typ itemow: %s, N itemow = %d\n",
    label,
    r$preferred_name,
    r$item_type,
    ncol(r$data_items)
  ))

  params_df <- switch(
    r$preferred_name,
    "1PL" = r$params_1pl_df,
    "2PL" = r$params_2pl_df,
    "3PL" = r$params_3pl_df,
    "Rasch_PCM" = r$params_1pl_df,
    "2PL_GPCM" = r$params_2pl_df,
    r$params_2pl_df
  )

  if (!is.null(params_df)) {
    if ("a_dyskryminacja" %in% names(params_df) &&
        any(!is.na(params_df$a_dyskryminacja))) {
      a_range <- range(params_df$a_dyskryminacja, na.rm = TRUE)
      cat(sprintf("  - Dyskryminacja (a): %.2f - %.2f\n", a_range[1], a_range[2]))
    }

    b_cols <- grep("^b[0-9]*$|^b_trudnosc$|^b$", names(params_df), value = TRUE)
    if (length(b_cols) > 0) {
      all_b <- unlist(params_df[, b_cols, drop = FALSE])
      all_b <- all_b[!is.na(all_b)]
      if (length(all_b) > 0) {
        b_range <- range(all_b)
        cat(sprintf("  - Trudnosc/progi (b): %.2f - %.2f\n", b_range[1], b_range[2]))
      }
    }
  }
}

cat("\n")

# Item Fit summary
if (length(fit_results) > 0) {
  cat("### Dopasowanie itemow (Item Fit)\n\n")

  for (name in names(fit_results)) {
    r <- fit_results[[name]]
    label <- ifelse(name == "all", "Caly test", paste("Wersja", name))

    if (!is.null(r$sx2_df)) {
      n_misfit <- sum(r$sx2_df$p < 0.05, na.rm = TRUE)
      cat(sprintf("- **%s (S-X2):** %d/%d itemow z niedopasowaniem\n",
                  label, n_misfit, nrow(r$sx2_df)))
    }

    if (!is.null(r$infit_df)) {
      n_infit_bad <- sum(r$infit_df$Infit_MNSQ > 1.30 | r$infit_df$Infit_MNSQ < 0.70, na.rm = TRUE)
      cat(sprintf("- **%s (Infit):** %d/%d itemow poza zakresem\n",
                  label, n_infit_bad, nrow(r$infit_df)))
    }
  }

  cat("\n")
}

# Elimination summary
if (length(elimination_results) > 0) {
  cat("### Eliminacja itemow\n\n")

  for (name in names(elimination_results)) {
    r <- elimination_results[[name]]
    label <- ifelse(name == "all", "Caly test", paste("Wersja", name))

    cat(sprintf(
      "- **%s:** Usunieto %d itemow, pozostalo %d\n",
      label,
      length(r$removed_items),
      length(r$remaining_items)
    ))

    if (length(r$removed_items) > 0) {
      cat(sprintf(
        "  - Usuniete: %s\n",
        paste(r$removed_items, collapse = ", ")
      ))
    }
  }

  cat("\n")
}

cat("### Zalecenia\n\n")
cat("1. **Przejrzyj itemy z niska dyskryminacja** (a < 0.50 lub r.cor < 0.20) -\n")
cat("   rozwazyc rewizje lub usuniecie.\n")
cat("2. **Sprawdz itemy z niedopasowaniem** (S-X2 p < 0.05 lub infit > 1.30) -\n")
cat("   przeanalizuj ICC w poszukiwaniu wzorcow niedopasowania.\n")
cat("3. **Sprawdz itemy z wysokim parametrem zgadywania** (g > 0.25, szczegolnie g > 0.35) -\n")
cat("   moga wskazywac na slabe dystraktory lub mozliwosc odgadniecia odpowiedzi.\n")
cat("4. **Itemy z DIF kategorii C** lub istotnym DIF powinny byc zrewidowane pod katem tresci.\n")
cat("5. **Rzetelnosc** - jesli alpha < 0.70, rozwazyc dodanie itemow lub\n")
cat("   rewizje istniejacych.\n")
cat("6. **Funkcja informacyjna testu** - sprawdz, czy test dobrze mierzy\n")
cat("   w zakresie theta istotnym dla celu pomiaru.\n\n")
```

```{r export-results}
# ============================================================================
# EKSPORT WYNIKOW DO EXCELA (silnik pakietu)
# ============================================================================

cat("## Eksport wynikow\n\n")

# Sciezka obok raportu (nie w katalogu pakietu)
output_xlsx <- sub("\\.[^.]+$", "_wyniki.xlsx",
                   basename(params$data_path))

# Jesli znamy sciezke raportu, zapisz obok niego
if (exists("output_path_report") && !is.null(output_path_report)) {
  output_xlsx <- file.path(dirname(output_path_report), output_xlsx)
}

dif_to_export <- if (exists("dif_all") && isTRUE(dif_all$status$ok)) {
  dif_all
} else {
  list()
}

export_result <- tryCatch(
  export_results_to_excel(
    ctt_results = ctt_results,
    irt_results = irt_results,
    fit_results = fit_results,
    dif_results = dif_to_export,
    raw_data = raw_data,
    data_path = params$data_path,
    id_var = params$id_var,
    group_var = params$group_var,
    has_versions = has_versions,
    detected_version_col = detected_version_col,
    output_file = output_xlsx,
    overwrite = TRUE
  ),
  error = function(e) {
    cat("Blad zapisu Excel:", e$message, "\n")
    cat("Wyniki dostepne w obiektach R: ctt_results, irt_results, fit_results\n")
    NULL
  }
)

if (!is.null(export_result) && isTRUE(export_result$status$ok)) {
  cat(sprintf("Wyniki zapisane do: **%s**\n\n", export_result$output_file))
  cat("Arkusze:\n\n")
  for (s in export_result$sheets) {
    cat(sprintf("- %s\n", s))
  }
}

cat("\n")
```

------------------------------------------------------------------------

*Raport wygenerowany automatycznie za pomoca pakietu `aazbie` i szablonu `psychometria_raport.Rmd`.* *Pakiety: psych, mirt, sirt, ggplot2.*
